【裁判字號】    98,民專上,58
【裁判日期】    990120
【裁判案由】    排除侵害專利權
【裁判全文】
智慧財產法院民事判決
                                    98年度民專上字第58號
上  訴  人  美商科林研發公司（Lam Research Corp.）
法定代理人  George M. Schisler Jr.
訴訟代理人  陳彥希律師
            范銘祥律師
            林哲誠律師
複代理人    林聖剛
被上訴人    新加坡商中微半導體設備股份有限公司
兼      上
法定代理人  朱新萍
被上訴人    中微半導體設備（上海）有限公司
兼      上
法定代理人  尹志堯
共      同
訴訟代理人  范曉玲律師
            汪家倩律師
            王孟如律師
複代理人    郭雨嵐律師
            黃惠敏律師
            陳建銘
上列當事人間請求排除侵害專利權事件，上訴人對於中華民國98
年9 月8 日本院98年度民專訴字第10號第一審判決提起上訴，本
院於99年12月9 日言詞辯論終結，判決如下：
    主    文
上訴駁回。
第二審訴訟費用由上訴人負擔。
    事實及理由
甲、程序方面：
一、按民事事件涉及外國人或外國地者，為涉外民事事件，內國
    法院應先確定有國際管轄權，始得受理。依內國法之規定或
    概念，就爭執之法律關係予以定性後，決定應適用之準據法
    ，因涉外民事法律適用法並無明文規定國際管轄權，應類推
    適用民事訴訟法之規定。因侵權行為涉訟者，得由行為地之
    法院管轄，為民事訴訟法第15條第1 項所明定。所謂行為地
    ，凡為一部實行行為或其一部行為結果發生之地皆屬之（最
    高法院98年度臺上字第2259號判決、56年臺抗字第369 號判
    例要旨參照）。本件上訴人美商科林研發公司、被上訴人新
    加坡商中微半導體設備股份有限公司（原名稱為新加坡商中
    微半導體設備有限公司，嗣於99年11月3 日變更名稱為新加
    坡商中微半導體設備股份有限公司，見本院卷(五)第170 頁，
    下稱新加坡商中微公司）均為外國法人，而被上訴人中微半
    導體設備（上海）股份有限公司（下稱大陸中微公司）為大
    陸地區法人，且被上訴人尹志堯具有美國國籍，故具有涉外
    因素，而為涉外民事事件。上訴人主張其為中華民國第1367
    06號「電漿反應器中之多孔的電漿密封環」發明專利（下稱
    系爭專利）之專利權人，因被上訴人新加坡商中微公司、朱
    新萍、大陸中微公司及尹志堯等人販賣及進口型號為「Prim
    o D-RIE 」之電漿蝕刻機至我國係侵害系爭專利權，故起訴
    請求排除與防止侵害，惟涉外民事法律適用法並無明文規定
    侵權行為損害賠償事件之國際管轄權，因上訴人主張侵權行
    為地在我國境內，自應類推適用我國民事訴訟法第15條第1
    項規定，認定行為地之我國法院有國際管轄權。另依專利法
    所保護之智慧財產權益所生之第一、二審民事訴訟事件，為
    本院管轄案件，智慧財產法院組織法第3 條第1 款、智慧財
    產案件審理法第7 條亦定有明文，故本院自得就本件民事事
    件為審理。
二、次按，關於由侵權行為而生之債，依侵權行為地法，但中華
    民國法律不認為侵權行為者，不適用之。侵權行為之損害賠
    償及其他處分之請求，以中華民國法律認許者為限，涉外民
    事法律適用法第9 條定有明文，又侵權行為依損害發生地之
    規定。但臺灣地區之法律不認其為侵權行為者，不適用之。
    臺灣地區與大陸地區人民關係條例50條亦定有明文。故關於
    涉外侵權行為之準據法，應適用「侵權行為地」及「法庭地
    法」，查上訴人主張被上訴人等之侵權行為係發生在我國境
    內，依上開規定，本件涉外事件之準據法，自應依中華民國
    之法律。
乙、實體方面：
一、上訴人之主張：
  (一)上訴人起訴主張其為系爭專利權人，被上訴人新加坡商中微
    公司為被上訴人大陸中微公司在新加坡所設立之海外據點，
    專門從事半導體設備銷售與售後支援服務。被上訴人新加坡
    商中微公司業經我國主管機關認許，並成立分公司經登記在
    案，負責在我國之業務，而以國內之半導體製造商或晶圓廠
    為其行銷、業務及服務之對象。被上訴人大陸中微公司主要
    負責設備之開發、製造及出口，其負責人即董事長兼CEO 尹
    志堯（Gerald YIN）及若干高層人員，曾任職於上訴人公司
    。詎被上訴人大陸中微公司竟剽竊使用系爭專利之技術，而
    運用於其所製造之型號為「Primo D-RIE 」電漿蝕刻機（下
    稱「系爭機器」），除公開於其網站上陳列、銷售系爭機器
    外，並私下提供系爭機器之技術簡報等行銷資料予其潛在客
    戶。再者，被上訴人新加坡商中微公司為販賣、販賣之要約
    及使用等目的，已進口至少二部系爭機器，分別於97年4 月
    間將其中一部系爭機器引入第三人臺灣積體電路製造股份有
    限公司（下稱臺積電公司）新竹晶圓廠內，嗣被上訴人又於
    97年8 月間將另一部系爭機器引入第三人華邦電子股份有限
    公司（下稱華邦公司）之臺中廠區內使用，嗣經上訴人向本
    院聲請保全證據，經本院97年度民全字第47號裁定准許，並
    於97年12月19日至華邦公司實施證據保全，就系爭機器與系
    爭專利進行分析比對，系爭機器已落入系爭專利申請專利範
    圍第1 至4 、6 至9 、11、12、14、19、20、21及23項而構
    成專利侵害，此有國立中山大學出具專利侵害鑑定報告可稽
    ，被上訴人等確有販賣、為販賣之要約、使用及為上述目的
    而進口系爭機器，而侵害系爭專利權，爰依專利法第84條第
    1 項中段及後段之規定請求排除及防止其侵害。系爭機器係
    由被上訴人大陸中微公司製造出口至我國，被告朱新萍、尹
    志堯分別為新加坡商中微公司、大陸中微公司負責人，為此
    爰依民法第184 條第2 項、第185 條、公司法第23條第2 項
    、專利法第56條第1 項提起本件訴訟，並聲明求為判決：被
    上訴人新加坡商中微公司、朱新萍、大陸中微公司及尹志堯
    不得自行或使他人直接或間接為製造、販賣、販賣之要約、
    使用或為上述目的而進口型號為「Primo D-RIE 」之電漿蝕
    刻機或其他一切侵害上訴人中華民國第136706號發明專利之
    物品，或為其他一切相關侵害前述專利之行為，並願供擔保
    請准宣告假執行。
  (二)系爭專利申請專利範圍第1、7、9、14、21項具新穎性：
  1.被證13未揭露系爭專利「該絕緣罩是架構以電浮接於處理過
    程中」之技術特徵，在絕緣罩架構以電浮接之狀態下，電漿
    邊緣得以較接近絕緣罩，但不會產生較大之電位差而導致離
    子衝撞絕緣罩，故可放大電漿產生區域降低電漿之密度，且
    使該絕緣罩之使用壽命增長。系爭專利之絕緣罩必須與處理
    室內具有限定電位的部分不接觸或僅有最小電性接觸，是以
    系爭專利所稱「該絕緣罩是架構以電浮接於處理過程中」係
    要求非面向電漿的那一面不應與接地或具固定電位之處理室
    壁相接觸，而被證13之絕緣板有一側面係接地，而另一側面
    電位係浮動的情況下，該絕緣層應係接地，即非電浮接，而
    無法達成系爭專利絕緣罩的功效。
  2.被證13未揭露系爭專利「絕緣罩刻畫出該處理室的內部」技
    術特徵，被證13係揭示可動的石英絕緣筒，當石英絕緣筒在
    上升位置時，至少內部之一部分並未被石英絕緣筒刻畫出來
    。另依據被證13號圖2 、圖3 之揭示，當屏蔽環19於下降位
    置時，真空室中段周圍無法由絕緣物所涵蓋，當屏蔽環19於
    上升位置時，真空室下段周圍無法由絕緣物所涵蓋，故無論
    在其升、降位置均無法刻畫出真空室的內部。因此，以被證
    13之頂部石英板22、屏蔽環20、屏蔽環19中之其一或甚至任
    何組合，皆僅涵蓋真空室內壁之某一部分區域而無法刻畫出
    真空室的內部。
  3.被證13未揭露系爭專利「多孔的電漿密封環，配置在下電極
    的外周圍的外側，該多孔的電漿密封環上表面是配置在基板
    上表面的下方並架構以電接地於該處理過程中」之技術特徵
    。系爭專利之多孔電漿密封環係一具有相當厚度之環，且藉
    由環之厚度、接地、材料及穿孔之尺寸、數量、形狀、開口
    區域百分比等之技術手段，而能同時達到排氣效率及密封電
    漿兩功效，並有將電子自處理室中被移除，進而降低了電漿
    的密度，使得電漿中離子的能量增加之功效，而被證13之說
    明書與圖式僅揭示衝切金屬件26係接地，但並未揭露具體之
    結構，是以系爭專利所屬技術領域中具有通常知識者，基於
    被證13所記載之技術內容，無法直接與無歧異推知系爭專利
    「多孔的電漿密封環，配置在下電極的外周圍的外側」技術
    特徵，故系爭專利申請專利範圍第1 項相較被證13具新穎性
    。
  4.被證13亦未揭露系爭專利「其中該第二頻率約為2MHz」、「
    其中該絕緣罩是在該處理過程中以藉由存在於該處理室內的
    電漿實質抗蝕之材料形成」、「其中該多孔的電漿密封環的
    外直徑是大於該絕緣罩的內直徑」、「其中該多孔的電漿密
    封環具有數個穿孔，其架構以使來自該處理過程的副產品氣
    體通過，同時使電漿實質地受限於至少由該絕緣罩、該基板
    及該多孔的電漿密封環所界定的容積」、「其中該多孔的電
    漿密封環上表面是配置在該基板上表面的下方小於4 吋的位
    置」等技術特徵，故系爭專利申請專利範圍第7 、9 、11、
    14 、21 項相較被證13具新穎性。
  (三)系爭專利申請專利範圍第1 至4 、6 至9 、11、12、14、19
    、20、21及23項具進步性：
  1.系爭專利圖2 所載之先前技術以及被證14至少俱未揭露系爭
    專利「絕緣罩，刻畫出該處理室的內部，該絕緣罩是架構以
    電浮接於處理過程中」、「多孔的電漿密封環，配置在下電
    極的外周圍的外側，該多孔的電漿密封環上表面是配置在基
    板上表面的下方並架構以電接地於該處理過程中」之特徵，
    且被證14之電漿處理裝置係使用低的鞘區電壓而導致離子能
    量降低，此與系爭專利之電漿密封環可移除電子、降低電漿
    密度而提高離子能量之作用，以利提供高鞘區電壓、適度的
    電漿密度、對晶圓提供高能量離子的結果正好相反，被證14
    對於系爭專利係一種反向教示，是以系爭專利申請專利範圍
    第1 項無法由系爭專利圖2 所載之先前技術及被證14的組合
    所輕易完成而具進步性。
  2.系爭專利圖2 所載之先前技術以及被證15至少俱未揭露系爭
    專利「絕緣罩，刻畫出該處理室的內部，該絕緣罩是架構以
    電浮接於處理過程中」、「多孔的電漿密封環，配置在下電
    極的外周圍的外側，該多孔的電漿密封環上表面是配置在基
    板上表面的下方並架構以電接地於該處理過程中。」之特徵
    ，且被證15揭露之電漿處理室係利用一垂直於電場之磁場，
    其在兩電極間產生的垂直磁場感應電漿中電子之ExB 漂移，
    使得電漿密度變的非常大，而系爭專利的裝置並無磁場，也
    無所謂的「電子之ExB 漂移」，因此被證15與系爭專利的電
    漿行為完全不同，而且其增加電漿密度之內容亦與系爭專利
    降低電漿密度之目的完全相反，被證15對於系爭專利亦係反
    向教示，是以系爭專利申請專利範圍第1 項無法由系爭專利
    圖2 所載之先前技術及被證15的組合所輕易完成而具進步性
    。
  3.被證14及被證16至少俱未揭露系爭專利「絕緣罩，刻畫出該
    處理室的內部，該絕緣罩是架構以電浮接於處理過程中」、
    「多孔的電漿密封環，配置在下電極的外周圍的外側，該多
    孔的電漿密封環上表面是配置在基板上表面的下方並架構以
    電接地於該處理過程中」之特徵，且被證16係關於使用高電
    漿密度之電漿處理裝置，但高電漿密度會導致離子能量降低
    ，此與系爭專利之電漿密封環因移除電子、降低電漿密度而
    提高離子能量之作用正好相反。因此，被證16對於系爭專利
    係一種反向教示，且與被證14電漿處理操作頻率（被證16號
    為射頻，被證14號為VHF/UHF 頻率）等等實質技術內容不同
    ，是以系爭專利申請專利範圍第1 項無法由被證14及被證16
    的組合所輕易完成而具進步性。
  4.被證15及被證16至少俱未揭露系爭專利「絕緣罩，刻畫出該
    處理室的內部，該絕緣罩是架構以電浮接於處理過程中」、
    「多孔的電漿密封環，配置在下電極的外周圍的外側，該多
    孔的電漿密封環上表面是配置在基板上表面的下方並架構以
    電接地於該處理過程中」之特徵，且被證16係關於使用高電
    漿密度之電漿處理裝置，對於系爭專利係一種反向教示，被
    證15與系爭專利的電漿行為完全不同，而且其增加電漿密度
    之內容亦與系爭專利降低電漿密度之目的完全相反，被證15
    對於系爭專利亦係反向教示，更何況被證15之排氣環並未揭
    露其接地之作用、目的，並不存在動機將被證15與被證16結
    合而完成系爭專利申請專利範圍第1 項，是以系爭專利申請
    專利範圍第1 項無法由被證15及被證16的組合所輕易完成而
    具進步性。
  5.被證33及被證17至少俱未揭露系爭專利「絕緣罩，刻畫出該
    處理室的內部，該絕緣罩是架構以電浮接於處理過程中」、
    「多孔的電漿密封環，配置在下電極的外周圍的外側，該多
    孔的電漿密封環上表面是配置在基板上表面的下方並架構以
    電接地於該處理過程中」之特徵，且被證33之電漿散佈防止
    構件16並未接地，是被證33係設計適用於特定非接地結構，
    又被證17係揭露一接地的排氣環25，故被證17係設計適用於
    特定接地結構，二者之實質內容及設計理念等等皆相反，技
    術內容上互為反向教示，被證33提高電漿密度之內容亦與系
    爭專利降低電漿密度之目的完全相反，是以系爭專利申請專
    利範圍第1 至4 、6 至9 、14、19、20、23項無法由被證17
    及被證33的組合所輕易完成而具進步性。
  6.被證36及被證17至少俱未揭露系爭專利「絕緣罩，刻畫出該
    處理室的內部，該絕緣罩是架構以電浮接於處理過程中」、
    「多孔的電漿密封環，配置在下電極的外周圍的外側，該多
    孔的電漿密封環上表面是配置在基板上表面的下方並架構以
    電接地於該處理過程中」之特徵，且被證36之擋板14並未接
    地，顯然被證36號係設計適用於特定非接地結構，被證17係
    揭露一接地的排氣環25，故被證17係設計適用於特定接地結
    構，二者之實質內容及設計理念等等皆相反，技術內容上互
    為反向教示，且被證36係關於使用高電漿密度之電漿處理裝
    置，對於系爭專利係一種反向教示，是以系爭專利申請專利
    範圍第1 、11項無法由被證17及被證36的組合所輕易完成而
    具進步性。
  7.被證13與被證17至少俱未揭露系爭專利申請專利範圍第2 項
    之「絕緣罩，刻畫出該處理室的內部，該絕緣罩是架構以電
    浮接於處理過程中」、「多孔的電漿密封環，配置在下電極
    的外周圍的外側，該多孔的電漿密封環上表面是配置在基板
    上表面的下方並架構以電接地於該處理過程中」、「集中環
    ，其配置在該下電極的該外周圍，並鄰接該多孔的電漿密封
    環」等要件，被證17排氣環25本身作為陽極之一部份，與電
    漿的形成關聯性大，並無教示或建議該排氣環在密封電漿上
    具有任何功能，故不可能接合移植於被證13之處理室，故系
    爭專利申請專利範圍第2 、4 、6 、7 項相較被證13與被證
    17之組合具有進步性。
  8.被證13與被證36至少俱未揭露系爭專利申請專利範圍第2 項
    之「絕緣罩，刻畫出該處理室的內部，該絕緣罩是架構以電
    浮接於處理過程中」、「多孔的電漿密封環，配置在下電極
    的外周圍的外側，該多孔的電漿密封環上表面是配置在基板
    上表面的下方並架構以電接地於該處理過程中」、「集中環
    ，其配置在該下電極的該外周圍，並鄰接該多孔的電漿密封
    環」等要件，被證36係設計適用於特定非接地結構，被證13
    係設計適用於特定接地結構，二者之技術內容上互為反向教
    示，故系爭專利申請專利範圍第2 至4 、6 項相較被證13與
    被證36之組合具有進步性。
  9.被證33與被證13至少俱未揭露系爭專利請求項第2 項之「絕
    緣罩，刻畫出該處理室的內部，該絕緣罩是架構以電浮接於
    處理過程中」、「多孔的電漿密封環，配置在下電極的外周
    圍的外側，該多孔的電漿密封環上表面是配置在基板上表面
    的下方並架構以電接地於該處理過程中」、「集中環，其配
    置在該下電極的該外周圍，並鄰接該多孔的電漿密封環」等
    要件，被證33係設計適用於特定非接地結構，被證13係設計
    適用於特定接地結構，技術內容上互為反向教示，故系爭專
    利申請專利範圍第2 至4 、6 、8 、12、19、20、23項相較
    被證33與被證13之組合具有進步性。
  10.就熟習該項技術者而言，亦無法藉由組合被證13號與系爭專
    利圖2 所載之先前技術，而輕易完成系爭專利申請專利範圍
    第3 項，故系爭專利申請專利範圍第3 、4 項相較被證13與
    系爭專利圖2 所載之先前技術之組合具有進步性。
  11.被證15環構件17非揭露為接地，被證13係揭露一接地的以虛
    線表示之衝切金屬件26，二者之實質內容及設計理念等等皆
    不同，故對熟習該項技術者而言，無法藉由組合被證15與被
    證13而輕易完成系爭專利申請專利範圍第3 項。
  12.被證16揭露一不需電漿密封環之處理室，被證13係揭露一接
    地的以虛線表示之衝切金屬件26，二者之實質內容及設計理
    念等等皆不同，故對熟習該項技術者而言，是無法藉由組合
    被證16與被證13，而輕易完成系爭專利申請專利範圍第3 、
    4 、6 、7 項。
  13.被證20之擋板118 未揭露為接地，而被證13係揭露一接地的
    以虛線表示之衝切金屬件26，二者之實質內容及設計理念等
    等皆相反，故對熟習該項技術者而言，是無法藉由組合被證
    20與被證13，而輕易完成系爭專利申請專利範圍第3 、4 、
    6 項。
  14.被證14歧管用篩24作為傳輸線以及電流傳送路徑的一部分，
    不可能獨立拆解，被證15製程刻意地以離子轟擊處理室壁而
    使得處理室壁材料披附在基材上，被證16揭露不需電漿密封
    環之處理室，二者之實質內容及設計理念等等皆不同，且被
    證14歧管用篩24或被證15環構件17均非揭露為接地，故不可
    能置換為功能迥異之系爭專利密封環，故系爭專利申請專利
    範圍第9 、14項相較被證14或被證15與系爭專利圖2 所載之
    先前技術之組合具有進步性，系爭專利申請專利範圍第9 項
    相較於被證16及被證14、被證15之組合亦具有進步性。
  15.被證38之排氣環66係為了使電漿維持在電漿產生區域59，電
    漿產生區域59係被分隔以於電漿產生區域59與排氣區域68之
    間保持壓力差，系爭專利之多孔的電漿密封環係被建構為允
    許盡可能高的氣體傳導性，又被證38之排氣環66係絕緣，且
    未揭示接地之記載，顯然被證38係設計適用於特定非接地結
    構，被證13係設計適用於特定接地結構，技術內容上互為反
    向教示，故系爭專利申請專利範圍第12項相較被證13與被證
    38之組合具有進步性。
  16.被證37教示一種相對於陰極減少反應器陽極與接地面之有效
    面積的方法，以減少在陰極上的直流偏壓並因此減小離子能
    量，完全相反於系爭專利在於增加離子能量之主要目的，而
    為相反教示，且被證37之「腔體內襯」44與處理室壁接觸，
    非電浮接，因此，被證37並未揭示系爭專利之「絕緣罩，刻
    畫出該處理室的內部，該絕緣罩是架構以電浮接於處理過程
    中」、「一多孔的電漿密封環，配置在下電極的外周圍的外
    側，該多孔的電漿密封環之上表面配置在基板上表面的下方
    並架構以電接地於該處理過程中」，被證37揭示一未接地之
    電漿篩，被證13係設計適用於特定接地結構，技術內容上互
    為反向教示，故對熟習該項技術者而言，是無法藉由組合被
    證37與被證13，而輕易完成系爭專利申請專利範圍第19項。
二、被上訴人則以：被上訴人新加坡商中微公司登記設立於開曼
    群島，為跨國性之集團企業，以新加坡商中微公司為總公司
    ，大陸中微公司乃設於上海負責研發製造之生產據點，受新
    加坡總公司指揮控制，被上訴人新加坡商中微公司非大陸中
    微公司之海外據點。而被上訴人尹志堯早在18年前，即西元
    1991年即已自上訴人公司離職，斷無可能以此推論被上訴人
    新加坡商中微公司之技術與上訴人有任何關連。系爭機器之
    相關業務均由新加坡商中微公司負責處理，被上訴人尹志堯
    及朱新萍從未以其個人身分從事系爭機器任何相關業務，上
    訴人依公司法第23條第2 項及民法第185 條規定主張渠等應
    負排除及防止侵害之責，實無權利保護必要。相較於系爭專
    利自承之先前技術，系爭專利所欲解決之問題在於附著於密
    封環上之微粒掉落可能造成基板污染，而系爭專利用以解決
    上述問題之技術手段，乃在於將密封環「配置在下電極的外
    周圍的外側，該多孔的電漿密封環上表面是配置在基板上表
    面的下方」，且系爭專利申請專利範圍第1 至4 、6 至9 、
    11、12 、14 、19至21、23項之技術特徵分別為如附表所示
    之證據所揭露，故不具新穎性或進步性。上訴人主張系爭機
    器侵害系爭專利，無非係以其於原審提出之國立中山大學鑑
    定報告、上訴人員工Rajinder Dhindsa聲明書及上訴人自製
    系爭專利申請專利範圍第1 項侵權分析比對表為據，惟上開
    鑑定報告僅就系爭專利申請專利範圍第1 項作成侵害判斷，
    而未就附屬項為任何判斷，上開聲明書並非系爭產品之客觀
    紀錄，而上訴人員工根據其對被上訴人美國專利文件之主觀
    解讀而寫成之主觀意見，上訴人之侵權分析比對表則未依全
    要件原則進行比對，均不足以採為判斷本件侵權與否之依據
    ，系爭機器之上電極是接地，並不符合系爭專利「上電極架
    構以連接至具有第一射頻頻率的第一射頻電源」之技術特徵
    ，其技術手段、功能及效果亦不均等，並無侵害系爭專利之
    情事等語，資為抗辯。
三、原審判決上訴人全部敗訴，上訴人聲明不服，提起上訴，其
    上訴聲明為：(一)原判決廢棄；(二)被上訴人新加坡商中微公司
    、朱新萍、大陸中微公司及尹志堯不得自行或使他人直接或
    間接為製造、販賣、販賣之要約、使用或為上述目的而進口
    型號為「Primo D-RIE 」之電漿蝕刻機或其他一切侵害上訴
    人中華民國第136706號發明專利之物品，或為其他一切相關
    侵害前述專利之行為。被上訴人等答辯聲明均為：上訴駁回
    。
四、兩造不爭執之事項（見本院卷(二)第23頁）：
  (一)上訴人為我國第136706號「電漿反應器中之多孔的電漿密封
    環」發明專利之專利權人。
  (二)被上訴人新加坡商中微公司進口二部型號「Primo D-RIE」
    電漿蝕刻機設備，分別於97年4月間安裝於臺積電公司位於
    新竹科學工業園區新竹市○○○路8號，即臺積電公司總部
    及晶圓12廠內；暨於97年8月間安裝於華邦公司位於中部科
    學工業園區臺中縣大雅鄉○○○路8號晶圓6B廠現址之N08E
    廠區內。
  (三)系爭機器為被上訴人大陸中微公司在大陸地區製造後，而以
    被上訴人新加坡商中微公司之名義進口至我國。
  (四)被上訴人新加坡商中微公司、大陸中微公司為不同之法人主
    體。
五、本院依民事訴訟法第463 條準用第270 條之1 規定與兩造整
    理並協議簡化爭點如下（見本院卷(二)第23、24頁）：
  (一)被上訴人新加坡商中微公司進口之系爭機器是否落入系爭專
    利申請專利範圍第1 至4 、6 至9 、11至12、14、19至21及
    23項，而構成侵害？
  (二)系爭專利申請專利範圍第1 至4 、6 至9 、11至12、14、19
    至21及23項，是否有如附表所示得撤銷之原因？
  (三)倘被上訴人等進口之系爭機器落入系爭專利申請專利範圍，
    上訴人為本件請求是否有據？
六、系爭機器未落入系爭專利申請專利範圍第1 、2 、3 、4 、
    6 、7 、8 、9 、11、12、14、19、20、21及23項，而不構
    成侵害：
  (一)按發明專利權範圍，以說明書所載之申請專利範圍為準，於
    解釋申請專利範圍時，並得審酌發明說明及圖式，專利法第
    56條第3 項定有明文。判斷被控侵權對象是否侵害專利權，
    首先應依專利說明書所載之申請專利範圍為準，倘申請專利
    範圍之文字已臻明確時，應以其所載文字在該發明所屬技術
    領域中具有通常知識者於申請專利時所認知或瞭解支持該文
    字之通常習慣總括之意義予以解釋，自不得以申請專利範圍
    所未記載卻揭示於發明說明及圖式之限制條件讀入申請專利
    範圍；反之，倘申請專利範圍之文字有不明瞭或疑義時，自
    得審酌發明說明及圖式用以輔助解釋申請專利範圍中既有之
    限制條件，若申請人自己作為文字編彙者，在發明說明中就
    該文字賦予特定之定義，即應依該定義解釋申請專利範圍，
    如申請人無明顯意圖賦予該文字其他意義，該文字被推定為
    具有通常知識者所認知或瞭解的通常習慣意義，並審酌說明
    書整體內容中該文字之用法，確定申請專利範圍所載之發明
    內涵，進而適切地界定專利權範圍。
  (二)系爭專利申請專利範圍之解釋：
  1.系爭專利為關於一種用以處理基板之半導體用電漿處理反應
    器裝置，此裝置包含處理室、上電極及下電極，其如附圖二
    所示系爭發明電漿處理反應器簡圖。上電極是架構以連接至
    具有第一射頻頻率之第一射頻電力源，下電極是架構以連接
    至具有第二射頻頻率之第二射頻電力源，而第二射頻頻率是
    低於第一射頻頻率。此裝置包含絕緣罩，其標示出處理室的
    內部，絕緣罩是架構以便在處理過程中電浮接。此裝置包含
    多孔電漿密封環，其配置在下電極之外周圍外側，此多孔電
    漿密封環是配置在基板上表面之下方，並在處理過程中電接
    地。系爭專利之主要技術特徵為絕緣罩是架構係電浮接，以
    防止電漿免於經由處理室而接地（見系爭專利說明書第18頁
    第2 行以下）。多孔電漿密封環係接地使電子自處理室中移
    除，故降低電漿的密度，電漿密度的降低傾向於使電漿中離
    子的能量增加（見系爭專利說明書第15頁第3 行以下）。多
    孔的電漿密封環是配置在處理室中的一個位置，其中多孔的
    電漿密封環可有效地排出副產品氣體而不會造成基板的污染
    。多孔的電漿密封環安裝在基板上方的結構可能使所吸附的
    材料剝落在基板，造成微粒狀污染，較佳地，多孔密封環應
    被安裝在基板的下游，多孔的電漿密封環是配置在基板上表
    面的下方，以降低污染量，如果位在基板上的上方，將會發
    生污染，以此方式配置多孔的電漿密封環，亦對蝕刻的均勻
    性有所貢獻（見系爭專利說明書第13頁倒數第7 行以下、第
    17頁倒數第10行以下）。
  2.「絕緣罩，刻畫出該處理室的內部」之解釋：
    (1)系爭專利說明書有關「絕緣罩」之空間敘述如下：
      系爭專利說明書第6 頁第8 行至第9 行「此裝置另包含
        絕緣罩，其標示出處理室的內部」。
      系爭專利說明書第13頁第11行至第12行「絕緣罩220 刻
        畫出處理室的內部」。
      系爭專利說明書第14頁第16行「自圖式頁中突出的絕緣
        罩220 刻畫出平行板反應器200 的內部」。
      系爭專利說明書第15頁第15行至第16行「藉由使電漿受
        限於約由上電極、絕緣罩、下電極與多孔的電漿密封環
        所界定的容積內側」。
      系爭專利說明書第18頁第3 行至第5 行「絕緣罩亦具有
        使電漿受限於處理室中特定容積之目的，並可具有依據
        所需容積之尺寸」。
      系爭專利申請專利範圍第14項「同時使電漿實質地受限
        於至少由該絕緣罩、該基板及該多孔的電漿密封環所界
        定的容積。」。
    (2)依據系爭專利說明書第15頁第15行至第16行「藉由使電漿
      受限於約由上電極、絕緣罩、下電極與多孔的電漿密封環
      所界定的容積內側」、系爭專利申請專利範圍第14項「時
      使電漿實質地受限於至少由該絕緣罩、該基板及該多孔的
      電漿密封環所界定的容積。」及系爭專利圖式第3 圖可知
      ，系爭專利絕緣罩僅是界定處理室內部容積之眾多構件之
      一，故「刻畫出」僅是說明該絕緣罩本身所「覆蓋」之處
      理室內部容積，並非是絕緣罩「完全覆蓋」處理室內部。
      準此，系爭專利申請專利範圍第1 項之技術特徵「絕緣罩
      ，刻畫出該處理室的內部」之解釋，應為絕緣罩係覆蓋處
      理室之內部。
  3.「絕緣罩是架構以電浮接於處理過程中」之解釋：
    (1)系爭專利說明書有關「浮接」、「電浮接」、「接地」、
      「電接地」之描述如下：
      系爭專利說明書第6 頁第9 行「絕緣罩是架構以便在處
        理過程中電浮接」。
      系爭專利說明書第11頁第5 行至第6 行「絕緣罩是架構
        以電浮接的，其防止電漿經由處理室壁而接地」。
      系爭專利說明書第11頁第10行至第11行「處理室壁102
        具有連接至接地或浮接之選擇」。
      系爭專利說明書第12頁第2 行：「密封環122 是浮接且
        以絕緣材料製成」。
      系爭專利說明書第12頁第15行至第16行「處理室壁202
        具有連接至接地或浮接的選擇」。
      系爭專利說明書第13頁第10行至第11行「絕緣罩220 是
        電浮接，且在基板214 的蝕刻時，藉由存在於處理室中
        的電漿，是由抗蝕的材料製成。」。
      系爭專利說明書第18頁第2 行至第3 行「絕緣罩是架構
        為電浮接，此防止電漿免於經由處理室壁而接地。」。
      系爭專利說明書第18頁第6 行至第9 行「絕緣罩較佳地
        是以一種藉由存在於處理室內的電漿而實質抗蝕之材料
        形成。要注意到，此材料可以是導體或絕緣體，因為其
        為電浮接。」。
    (2)依據系爭專利說明書有關「浮接」或「電浮接」、「接地
      」或「電接地」之相關描述，就電學領域之通常知識者而
      言，系爭專利說明書有關之「浮接」係指「電浮接」，「
      接地」係指「電接地」，依據系爭專利說明書第12頁第15
      行至第16行記載：「處理室壁202 具有連接至接地或浮接
      的選擇。」可知，系爭專利所謂之「電接地」或「電浮接
      」所指皆為該物體之電位狀態，至於如何達到「電接地」
      或「電浮接」等之結構則未限定。系爭專利說明書第18頁
      第6 行至第9 行揭示「絕緣罩較佳地是以一種藉由存在於
      處理室內的電漿而實質抗蝕之材料形成。要注意此材料可
      以是導體或絕緣體，因為其為電浮接。」（見原審卷(一)第
      58頁），故系爭專利申請人已在說明書中明確界定系爭專
      利之「絕緣罩」之材料可為「導體」或「絕緣體」，而有
      別於該領域中具有通常知識者所瞭解認知「絕緣」之習知
      字義。另依系爭專利說明書第18頁第2 行以下記載：「絕
      緣罩是架構係電浮接，以防止電漿免於經由處理室而接地
      （見原審卷(一)第58頁），則系爭專利可由導體或絕緣體之
      材料所構成之「絕緣罩」，為使其電位狀態為「電浮接」
      ，並藉此達成「防止電漿免於經由處理室壁而接地」之效
      果，則該絕緣罩須未與具導電能力之物件接觸。準此，系
      爭專利申請專利範圍第1 項之技術特徵「絕緣罩是架構以
      電浮接於處理過程中」之解釋，應指於產生電漿而進行蝕
      刻之期間，該絕緣罩若為絕緣體，則無固定電位，倘為導
      體則其需未與具導電能力之物件接觸，且無固定電位。
  4.「多孔的電漿密封環」之解釋：
    (1)若申請專利範圍之用語僅為一般性描述，不得將該用語限
      制在說明書中之數值範圍，亦不得限制在說明書中之特定
      次結構，而應為說明書中支持該用語之所有技術特徵。又
      解釋申請專利範圍時，每一項請求項都代表不同的權利範
      圍而各有其意義，是以獨立項與其附屬項之權利範圍應有
      差異，則附屬項之限制條件倘係就已記載於獨立項之構件
      為進一步限定，則該獨立項之構件應推定為該限制條件所
      隸屬之上位概念，此即請求項差異原則。
    (2)系爭專利說明書第15頁倒數第2 行至倒數第1 行僅揭示「
      較佳地，多孔的電漿密封環應具有效數量的穿孔以使副產
      品氣體排出，並實質地使電漿受限。」另參照系爭專利申
      請專利範圍第12項係進一步限定申請專利範圍第1 項密封
      環之厚度，申請專利範圍第19項係進一步限定申請專利範
      圍第1 項密封環之穿孔是同心環穿孔，且上訴人認為「環
      」係指圍繞狀物體（見本院卷(六)第51頁），被上訴人亦認
      為「環」係指具有封閉迴路輪廓之物體，且該封閉迴路不
      受形狀所限（見本院卷(五)第251 頁反面），依請求項差異
      原則，系爭專利申請專利範圍第1 項之技術特徵「多孔的
      電漿密封環」之解釋，應為具有複數穿孔且可實質使電漿
      受限的圍繞狀物體，至於其形狀、厚度等並未限定。
   5.「電接地」之解釋：
      系爭專利說明書並未針對系爭專利申請專利範圍第1 項之
      技術特徵「電接地」加以限定於直流電或交流電，故依據
      電子電路領域中具有通常知識者所認知之電接地，包含直
      流電接地或交流電接地。至被上訴人辯稱：依系爭專利說
      明書第10頁第14至16行記載「藉由將接地的多孔的電漿密
      封環導引入電漿處理時，實質地移除來自電漿的電子，且
      降低電漿密度，因此增加離子能量」等語，可知系爭專利
      係藉由直流接地之電漿密封環所達成，故「電接地」係指
      直流接地乙節，惟查，系爭專利電漿反應器之上、下電極
      皆為射頻（交流）電力，且系爭專利申請專利範圍第1 項
      揭示：「多孔電漿密封環……並架構以電接地於該處理過
      程中」，其中「該處理過程中」，即為電漿反應器之上、
      下電極射頻（交流）電作用期間，故亦可說明該電接地係
      射頻（交流）電接地，然就一般具備電學知識之技藝人士
      可知射頻（交流）電亦可具有直流成分（例如：進行直流
      偏壓），故系爭專利申請專利範圍第1 項之技術特徵「電
      接地」，既未於說明書明確限定於直流電或交流（射頻）
      電，則應依據電學領域中具有通常知識者所認知之電接地
      予以進行總括的範圍解釋，故其至少應包含直流電接地或
      交流（射頻）電接地。
  (三)系爭專利申請專利範圍第1項之侵權分析：
  1.系爭專利申請專利範圍第1 項為：「一種用以處理基板之半
    導體用電漿處理反應器，包含處理室；上電極，架構以連接
    至具有第一射頻頻率的第一射頻電力源；下電極，架構以連
    接至具有第二射頻頻率的第二射頻電力源，而第二射頻頻率
    是低於第一射頻頻率；絕緣罩，刻畫出該處理室的內部，該
    絕緣罩是架構以電浮接於處理過程中；暨多孔的電漿密封環
    ，配置在下電極的外周圍的外側，該多孔的電漿密封環上表
    面是配置在基板上表面之下方，並架構以電接地於該處理過
    程中。」。
  2.系爭專利申請專利範圍第1 項可解析為6 個要件：編號A 「
    一種用以處理基板之半導體用電漿處理反應器裝置」，編號
    B 「包含：處理室」，編號C 「上電極，架構以連接至具有
    第一射頻頻率之第一射頻電力源」，編號D 「下電極，架構
    以連接至具有第二射頻頻率之第二射頻電力源，而第二射頻
    頻率是低於第一射頻頻率」，編號E 「絕緣罩，刻畫出處理
    室之內部，是架構以電浮接於處理過程中」，編號F 「多孔
    電漿密封環，配置在下電極外周圍之外側，該多孔電漿密封
    環配置在基板上表面之下方，並架構以電接地於該處理過程
    中」。
  3.至於系爭專利申請專利範圍第1 項編號A 至F 之技術特徵是
    否逐一對應表現於系爭機器，經查，本院前曾依上訴人之聲
    請於97年12月19日至第三人華邦公司位於中部科學工業園區
    之廠區實施證據保全（97年民全字第47號) ，系爭機器確為
    被上訴人新加坡商中微公司進口之型號「Primo D-RIE 」電
    漿蝕刻機，而為一種用以處理基板之半導體用電漿處理反應
    器，且該機器內部配置包括：處理室、上電極、下電極、隔
    離環、電漿密封環，此為被上訴人所不爭（見本院卷(五)第29
    6 頁），而為系爭專利申請專利範圍第1 項編號A 要件「一
    種用以處理基板之半導體用電漿處理反應器」及B 要件「包
    含：處理室」之文義所讀取。其次，依被上訴人所呈系爭機
    器之規格書節本第35頁圖式與第6.1 節第4 行至第6 行揭示
    ：「The bottom powered electrode provides a defined
    RF power through wafer with a consistent performance
    ,which the other electrode provides the grounding pa
    th. 」（見本院卷(四)第189 頁），故系爭機器相對於具有射
    頻(RF)電力的下電極，其另一電極（即上電極）係為提供接
    地路徑，並未與任何的射頻電力源連接，故其與系爭專利申
    請專利範圍第1 項編號C 要件：「上電極，架構以連接至具
    有第一射頻頻率的第一射頻電力源」不同，即未構成文義讀
    取。茲進一步為均等分析，系爭專利將高頻射頻電源架構連
    接於上電極，低頻射頻電源架構連接於下電極，用以於處理
    過程中產生電漿，系爭機器則將高頻射頻電源與低頻射頻電
    源同時架構連接於下電極，至於上電極則係提供一接地路徑
    ，故就上電極而言，系爭專利將高頻射頻電源架構連接於上
    電極，系爭機器之上電極則係提供一接地路徑，兩者電源架
    構設計完全不同，故二者之技術手段於實質上不同。次依被
    上訴人所呈西元1992年1 月1 日出版之教科書「Semicond u
    ctor Device Processing」第7 章記載上電極架構以射頻電
    源之架構設計其蝕刻特徵在於等向性蝕刻特性（omnidirect
    ional etch profiles ），而系爭機器上電極架構以接地之
    架構設計其蝕刻特徵在於非等向性蝕刻特性（anisotropic
    etch profiles ）（見本院卷(四)第257 頁），故兩者雖皆具
    有蝕刻之功能，惟兩者產生之結果實質上顯非相同，故系爭
    機器之上電極架構並未落入系爭專利申請專利範圍第1 項編
    號C 要件之文義或均等範圍。再者，依上開系爭機器規格書
    節本第35頁圖式與第6.1 節所示，系爭機器由下電極提供雙
    頻之射頻(RF)電源，其高頻射頻源為60MHz （可稱為第一射
    頻頻率），低頻射頻源為2MHz（可稱為第二射頻頻率），第
    二射頻頻率係低於第一射頻頻率，而為系爭專利申請專利範
    圍第1 項編號D 要件「下電極，架構以連接至具有第二射頻
    頻率的第二射頻電力源，而第二射頻頻率是低於第一射頻頻
    率」之文義所讀取。又依被上訴人所呈系爭機器規格書節本
    圖式（見本院卷(四)第189 頁）與系爭機器產品說明圖（見本
    院卷(四)第191 頁，原審卷(一)第144 頁），其隔離環圍繞於其
    上電極，且可上下移動，就電漿處理裝置而言，隔離環或絕
    緣罩設置之主要目的係在避免電漿直接與處理室壁接觸，故
    系爭機器於處理過程中該隔離環係向下移動覆蓋處理室內部
    ，另依被上訴人所呈系爭機器實機照片及測試數據（見本院
    卷(四)第195 至203 頁，彩色照片見卷外所附證據G 至J ），
    系爭機器隔離環之金屬支架、定位螺絲分別與接地之上蓋間
    具有低阻抗值，可視為導通，即金屬支架與定位螺絲可視為
    接地。該隔離環雖然部分與具接地電位之金屬支架、定位螺
    絲接觸，惟該隔離環為一絕緣材質，未具有固定電位，而符
    合前述「電浮接」之解釋，而為系爭專利申請專利範圍第1
    項編號E 要件「絕緣罩，刻畫出該處理室的內部，該絕緣罩
    是架構以電浮接於處理過程中」之文義所讀取。末查，依本
    院97年12月19日保全證據程序之照片（置本院97年度民全字
    第47號卷附證物袋），暨系爭機器密封環工程藍圖左下角附
    註第7 點記載「ANODIZE ALL SURFACE PER AMEC SPEC. 000
    -00 000-000, THICKNESS:0.07MM 」（見卷外附證據C 及本
    院卷(四)第187 頁），可知系爭機器之鋁材電漿密封環之上半
    部與下半部表面，均具有陽極化處理（ANODIZE ），而經陽
    極化處理後即具有絕緣之效果。另參以本院至華邦公司廠房
    就系爭機器實施證據保全時，上訴人曾指派其員工Rajinder
    Dhindsa 進入廠房，Rajinder Dhindsa並於現場就系爭機器
    之結構、材料進行手抄記錄（置本院97年度民全字第47號卷
    附證物袋），依其手抄記錄第16點即記載「Surface Y2O3 C
    oating」（即表面鍍以氧化釔），此即陽極化處理，足見被
    上訴人所辯系爭機器之電漿密封環業經陽極化處理，應堪採
    信。另經本院於99年11月2 日當庭播放勘驗被上訴人於西元
    2009年7 月24日申請上海市黃浦公證處公證系爭機器測試過
    程之錄影光碟（附本院卷外證據B ），自勘驗結果可知，於
    系爭機器之電漿密封環施加直流電壓時，該電漿密封環具有
    高阻抗值（見本院卷(五)第26頁），且系爭機器之電漿密封環
    係經陽極化處理而為絕緣體，而直流電流無法通過絕緣體，
    亦為上訴人所不爭（見本院卷(六)第64頁），故系爭機器之電
    漿密封環應非架構以直流電接地。至上訴人主張被上訴人之
    訴訟代理人自承密封環下面有支撐件，且支撐件係接地，故
    系爭機器電漿密封環下方係配置有電接地元件，系爭機器之
    電漿密封環係架構以射頻（交流）電接地等語，惟查，依被
    上訴人之訴訟代理人所自承之密封環結構僅可認定系爭機器
    之電漿密封環下方確有電接地元件，仍無法據此即認定其係
    射頻接地，而須經實際電性測試，始得確定系爭機器於交流
    （射頻）時是否架構以射頻電接地於該處理過程中或其他電
    性態樣，是上訴人之主張，尚非可採。從而，系爭機器並未
    落入系爭專利申請專利範圍第1 項之文義或均等範圍。
  4.至上訴人雖主張依上證14及中微公司美國US2008/0000000A1
    專利案說明書第[0070]段所載內容足以證明系爭機器確有侵
    害系爭專利等語，惟查，上證14係上訴人員工Rajinder Dhi
    ndsa於西元2010年7 月27日所出具之聲明書，Rajinder Dhi
    ndsa雖曾參與97年12月19日證據保全程序並於現場就系爭機
    器之結構、材料進行手抄記錄，然上開記錄業經保全存放於
    本院卷內，且其出具聲明書之時間距97年12月19日已有相當
    時日，上開聲明書又係Rajinder Dhindsa為協助其僱用人即
    上訴人證明系爭機器侵害系爭專利而於本件訴訟中始出具之
    文件，聲明書亦未提及系爭機器之上電極係提供一接地路徑
    ，則其文件內容之真正性及憑信性，均非無疑。上訴人復未
    提出其他證據證明系爭機器係實施美國US2008/0000000A1專
    利案公開之技術內容，自難憑此即謂系爭機器確有侵害系爭
    專利。
  5.上訴人復主張被上訴人未依法院命令提出系爭機器之相關文
    件，故依民事訴訟法第345 條規定法院應認上訴人所主張侵
    權事實為真實云云。惟按，當事人無正當理由不從提出文書
    之命者，法院得審酌情形認他造關於該文書之主張或依該文
    書應證之事實為真實，民事訴訟法第345 條第1 項定有明文
    。又當事人違反提出文書義務者，原條文規定「法院得認他
    造關於該文書之主張為正當」，以為制裁，嗣於89年2月9日
    修正為「法院得審酌情形認他造關於該文書之主張或該文書
    應證之事實為真實」，即法院得依自由心證認舉證人關於該
    文書之性質、內容及文書成立真正之主張為真實，然非謂他
    造所主張之事實即屬真正。蓋法院得認他造關於該文書之主
    張為正當，與該文書之證據價值，係屬兩事，不得因此即謂
    待證事項已經證明，仍須按一般原則斟酌情形，由法院依自
    由心證判斷之（最高法院88年度臺上字第446 號判決參照）
    。查上訴人於99年8 月18日本院準備程序中具狀陳明其於保
    全證據程序所取得之資料不足以判斷系爭機器是否落入系爭
    專利申請專利範圍，故聲請命被上訴人等提出系爭機器之規
    格書、操作手冊、維修手冊、正式藍圖、主電路圖及物料清
    單（見本院卷(三)第107 頁），嗣經本院通知被上訴人提出上
    開文件（見本院卷(四)第4 頁），被上訴人則提出專家意見書
    、公證書（含現場測試錄影光碟）、系爭機器密封環工程藍
    圖、規格書節本、產品說明圖、系爭機器內部剖面圖、實機
    照片等文件到院（原本係卷外證物袋所附證據A 至J ，影本
    見本院卷(四)第172 至203 頁），是被上訴人確未提出系爭機
    器規格書、操作手冊、維修手冊、正式藍圖、主電路圖及物
    料清單之完整資料，依上開說明，本院固得認定被上訴人等
    確保管持有上開文書，且此一事實亦為被上訴人朱新萍所自
    認（見本院卷(三)第189 頁），然非謂上訴人所主張系爭機器
    確有侵害系爭專利之事實即屬真正，況本院依其他證據資料
    已認定系爭機器之上電極架構並未落入系爭專利申請專利範
    圍第1 項編號C 要件之文義或均等範圍，依全要件原則，系
    爭機器即未侵害系爭專利，是上訴人此部分主張，尚非可採
    。
  (四)系爭專利申請專利範圍第2 至4 、6 至9 、11至12、14、19
    至21及23項，係直接或間接依附於系爭專利申請專利範圍第
    1 項之附屬項，依全要件原則，系爭專利申請專利範圍第2
    至4 、6 至9 、11至12、14、19至21及23項仍包含系爭專利
    申請專利範圍第1 項之所有技術特徵，系爭機器既未落入系
    爭專利申請專利範圍第1 項之文義或均等範圍，自亦不落入
    系爭專利申請專利範圍第2 至4 、6 至9 、11至12、14、19
    至21及23項之文義或均等範圍。
七、系爭專利申請專利範圍第1 至4 、6 至9 、11至12、14、19
    至21及23項，是否有如附表所示得撤銷之原因？
  (一)系爭專利係於88年11月17日申請發明專利，並主張優先權日
    為87年12月28日，嗣智慧局於90年6 月23日審定准予專利，
    則系爭專利是否有應撤銷專利權之情事，應以核准審定時所
    適用之83年1 月21日修正公布之專利法（下稱核准時專利法
    ）規定為斷。按凡利用自然法則之技術思想之高度創作，而
    可供產業上利用者，固得依系爭專利核准時專利法第19條暨
    第20條第1 項前段之規定申請取得發明專利。惟其發明如「
    申請前已見於刊物或已公開使用」或「係運用申請前既有之
    技術或知識，而為熟習該項技術者所能輕易完成時」，仍不
    得依法申請取得發明專利，復為同法第20條第1 項第1 款、
    第2 項所明定。
  (二)按所謂新穎性係指申請專利之發明於申請日（或優先權日）
    前，並無下列情事：1.已見於刊物、2.已公開使用、3.已為
    公眾所知悉，而公開而成為先前技術之一部分。所謂進步性
    ，係指申請專利之發明於申請日（或優先權日）前，熟習該
    項技術者運用申請前既有之技術或知識非能輕易完成者。關
    於是否為其所屬技術領域中具有通常知識者依申請前之先前
    技術所能輕易完成，首先應確定該申請專利發明之專利權範
    圍，次將該申請專利發明之專利權範圍與申請前之先前技術
    比較其差異，最後再判斷申請專利之發明與申請前之先前技
    術間之差異，依申請時所屬技術領域中具有通常知識者之水
    平，參酌申請前之先前技術是否易於思及而完成該發明。進
    步性之判斷雖不以申請專利之發明與申請前先前技術間差異
    之多寡為必然之依據，惟得審酌申請專利之發明與先前技術
    是否屬於相同或相關技術領域、申請專利之發明與先前技術
    所欲解決問題之關連性、熟悉該項技術者依申請時之技術水
    準參考先前技術所揭示之內容後是否足以促使其組合先前技
    術，倘申請專利之發明與先前技術之技術領域相同或相近，
    而為所屬技術領域中具有通常知識之人面對該申請專利發明
    所欲解決之技術問題時，所得合理參考或查詢之資料，且申
    請專利之發明與申請前先前技術具有差異之技術特徵已見於
    相同技術領域之先前技術，其所須組合之先前技術愈少，該
    組合又係產生已知之功效，應認定申請專利之發明能輕易完
    成，而不具進步性。
  (三)系爭專利申請專利範圍為第1 至4 、6 至9 、11至12、14、
    19至21、23項之有效性分析：
  1.系爭專利申請專利範圍第1 項不具新穎性：
    (1)被證13為西元1996年1 月23日公開之日本公開第特開平8-
      20879 號「電漿處理裝置」專利，其說明書第【0001】段
      揭示一種電漿處理裝置，其將兩個高頻電力施加於兩種電
      極使電漿產生，以對基板進行蝕刻處理或形成薄膜。說明
      書第【0002】段揭示「所謂電漿處理裝置包含：能夠吸真
      空之真空室、設於真空室之上方複數枚上部電極、設於真
      空式下方之下部電極、將第一高頻電力供給至上部電極之
      第一高頻電源、將第二高頻電力給予下部電極之第二高頻
      電源、將待製程電漿的氣體導入此腔室之氣體導入機構、
      將待處理晶圓運入及運出此腔室之搬送裝置、將真空室吸
      成真空之排氣裝置，設於腔室開口部之閘極閥等。」，說
      明書第【0003】段揭示「真空室1 接地，腔室因為是金屬
      製，故必須與電漿為電絕緣，藉由溶射於腔室內壁可全面
      性地形成氧化鋁之絕緣層。」，說明書第【0004】段第5
      至6 行揭示「第一高頻是10MHz~120MHz，例如使用54.24M
      Hz」，說明書第【0006】段第4 至6 行揭示「第二高頻是
      1MHz~50MHz，例如使用13.56MHz」，說明書第【0016】段
      揭示「與圖1 相同…。於下部電極21大致同樣高度處係設
      置有接地的衝切金屬件（punching metal）26。因在該金
      屬件26的下方有真空排氣裝置的抽出口，所以將有孔的金
      屬板安裝於此處以使氣體通過。因為這是接地電位，所以
      電漿被封存於這上方的空間」（參附圖3 ，見原審卷(二)第
      228 至234 頁，中譯本見原審卷(三)第168 至173 頁）。
    (2)茲比較被證13與系爭專利申請專利範圍第1 項，被證13為
      半導體晶圓蝕刻之電漿處理裝置，說明書第【0002】段揭
      示「所謂電漿處理裝置包含：能夠吸真空之真空室、設於
      真空室之上方複數枚上部電極、設於真空式下方之下部電
      極、將第一高頻電力供給至上部電極之第一高頻電源、將
      第二高頻電力給予下部電極之第二高頻電源、將待製程電
      漿的氣體導入此腔室之氣體導入機構、將待處理晶圓運入
      及運出此腔室之班搬送裝置、將真空室吸成真空之排氣裝
      置，設於腔室開口部之閘極閥等。」（見原審卷(三)第168
      至169 頁），是被證13已揭示具有產生電漿處理蝕刻之真
      空室，該真空室即為處理室，故已揭露系爭專利申請專利
      範圍第1 項之技術特徵：「一種用以處理基板之半導體用
      電漿處理反應器」、「處理室」。被證13揭示有上部電極
      3 連接第一高頻電源6 ，故已揭露系爭專利申請專利範圍
      第1 項之技術特徵：「上電極，架構以連接至具有第一射
      頻頻率的第一射頻電力源」。被證13說明書第【0004】段
      第5 至6 行揭示「第一高頻是10MHz~120MHz，例如使用54
      .24MHz」，說明書第【0006】段第4 至6 行揭示「第二高
      頻是1MHz~50MHz，例如使用13.56MHz」（見原審卷(三)第16
      8 頁反面、第169 頁），是被證13揭示有下部電極21連接
      第二高頻電源8 ，且第二高頻是1MHz~50MHz，例如使用13
      .56MHz，相較於第一高頻是10MHz~120MHz，例如使用54.2
      4MHz，其第二高頻頻率係低於第一高頻頻率，故已揭露系
      爭專利申請專利範圍第1 項之技術特徵：「下電極，架構
      以連接至具有第二射頻頻率的第二射頻電力源，而第二射
      頻頻率是低於第一射頻頻率」。被證13說明書第【0017】
      段揭示「石英板係由以下部件構成：黏貼於真空室頂部的
      頂部石英板22、黏貼於側壁上半部的屏蔽環20、以及可昇
      降自如地設置於側壁下半部之屏蔽環19」（見原審卷(三)第
      170 至171 頁），第【0013】段揭示「固定絕緣板20與位
      於經路閉鎖位置的可動絕緣板能夠與固定絕緣板一同不遺
      漏地覆蓋腔室的內壁」（見原審卷(三)第170 頁），其中「
      不遺漏地覆蓋腔室的內壁」，已表達覆蓋處理室壁的內部
      ，即刻畫出該處理室之內部，且石英板22、屏蔽環19與20
      均為絕緣體，則於處理過程中無固定電位，故其電性為電
      浮接，其已揭露系爭專利申請專利範圍第1 項之技術特徵
      ：「絕緣罩，刻畫出該處理室的內部，該絕緣罩是架構以
      電浮接於處理過程中」。被證13說明書第【0016】段揭示
      「與圖1 相同…。於下部電極21大致同樣高度處係設置有
      接地的衝切金屬件（punching metal）26。因在該金屬件
      26的下方有真空排氣裝置的抽出口，所以將有孔的金屬板
      安裝於此處以使氣體通過。因為這是接地電位，所以電漿
      被封存於這上方的空間」（見原審卷(三)第170 頁），另參
      酌被證13圖1 ，其已揭示於與下部電極21大致同樣高度處
      設置有接地之衝切金屬件26，且該衝切金屬件係具有複數
      孔洞，因晶圓基板25係放置於下部電極21之上方，故該衝
      切金屬件上表面之位置將位於晶圓基板上表面之下方，且
      因該金屬件係接地，而具有接地電位，故電漿會被封存於
      上方空間，而可實質地使電漿受限，故已揭露系爭專利申
      請專利範圍第1 項之技術特徵：「多孔的電漿密封環，配
      置在下電極的外周圍的外側，該多孔的電漿密封環上表面
      是配置在基板上表面的下方，並架構以電接地於該處理過
      程中。」，故系爭專利申請專利範圍第1 項之技術特徵均
      已見於被證13，而不具新穎性。
    (3)上訴人雖主張被證13係揭示可動的石英絕緣筒，當屏蔽環
      19於下降位置時，真空室中段周圍無法由絕緣物所涵蓋，
      當屏蔽環19於上升位置時，真空室下段周圍無法由絕緣物
      所涵蓋，故無論在其升、降位置均無法刻畫出真空室的內
      部，而系爭專利之「絕緣罩，刻畫出該處理室的內部」技
      術特徵，其絕緣罩須「完全覆蓋」處理室內部，故被證13
      並未揭示系爭專利絕緣罩之技術特徵等語，經查，依被證
      13圖3 所示，於屏蔽環19於上升位置時，真空室下段周圍
      雖無法由絕緣物所涵蓋（見附圖3 ），惟附圖3 僅係被證
      13所揭示之實施例之一，依說明書第【0013】段即已揭示
      「固定絕緣板20與位於經路閉鎖位置的可動絕緣板能夠與
      固定絕緣板一同不遺漏地覆蓋腔室的內壁」（見原審卷(三)
      第170 頁），即已揭示其絕緣板可完全覆蓋處理室壁，故
      上訴人之主張即非可採。
    (4)上訴人另主張被證13之絕緣板有一側面係接觸接地之處理
      室，而另一側面電位係浮動的情況下，該絕緣層應係接地
      ，即非電浮接，因在射頻（交流）的情況下，絕緣體之其
      他表面（非面向電漿之表面）是否與接地之腔壁或固定電
      位之物體接觸，當然會影響鞘區及絕緣體上之跨壓，而無
      法達成系爭專利絕緣罩的功效等語。惟系爭專利申請專利
      範圍第1 項並未限定直流電壓或射頻（交流）電壓，惟於
      直流電壓的情形下，前揭石英板22、屏蔽環19與20等絕緣
      體，其與電漿接觸之面未與固定電位裝置接觸而於處理過
      程中確實無固定電位，而為電浮接。此外，上訴人代理人
      於本院準備程序中亦供承：「透過絕緣體與接地的支撐架
      接地，這樣與我們之前對電浮接解釋是符合的，任何物體
      透過絕緣體與接地或具有固定電位的物體接觸，則該任何
      物體便是電浮接，所以該任何物體也可以是絕緣體。」、
      「一個絕緣體遠離具有固定電位的面是電浮接。」（見本
      院卷(三)第189 至190 頁），足見被證13之絕緣板雖有一側
      面係接觸接地之處理室，即便在射頻（交流）的情況下，
      該絕緣板仍應符合系爭專利申請專利範圍第1 項所稱之「
      電浮接」。況系爭機器隔離環（相當於絕緣罩）雖係絕緣
      材質，惟其金屬支架、定位螺絲均係接地，業如前述，本
      件於侵權比對分析時，上訴人始終主張系爭機器係落入系
      爭專利申請專利範圍第1 項，倘如上訴人所述，絕緣罩有
      一部分與接地元件接觸即非電浮接，則系爭機器即不符合
      系爭專利申請專利範圍第1 項編號E 要件「該絕緣罩是架
      構以電浮接於處理過程中」，而未侵害系爭專利，是上訴
      人之主張顯係前後矛盾，洵無足採。
    (5)上訴人復主張系爭專利密封環須具有一定之環之厚度、材
      料及穿孔之尺寸、數量、形狀、開口區域百分比等之技術
      手段，而能同時達到排氣效率及密封環兩功效，被證13並
      未揭露衝切金屬件26之孔洞形狀、配置等具體結構，自未
      揭示系爭專利之電漿密封環等語，惟查，上訴人所稱該密
      封環具有一定之環之厚度、材料及穿孔之尺寸、數量、形
      狀、開口區域百分比等技術特徵並未記載於系爭專利申請
      專利範圍第1 項，依前揭申請專利範圍之解釋，系爭專利
      申請專利範圍第1 項之技術特徵「多孔的電漿密封環」之
      解釋，應為具有複數穿孔且可實質使電漿受限的圍繞狀物
      體，至於其形狀、厚度等並未限定，況被證13已揭示該具
      有複數孔洞之衝切金屬件26，其下方有真空排氣裝置的抽
      出口，是以該有孔之金屬件係欲使氣體通過，並可達成電
      漿被封存於其上方的空間之功效，則該金屬件必然具有一
      定之厚度及穿孔之尺寸、數量、形狀、開口區域百分比等
      ，故上訴人之主張仍非可採。
  2.系爭專利申請專利範圍第2項不具進步性：
    (1)被證17為西元1997年1 月21日公開之美國公告第5,595,62
      7 號「Plasma etching method 」專利，其揭示一種電漿
      蝕刻裝置包含一排氣環25，其係由鋁構成，被置在載台24
      周圍，說明書第4 欄第5 至8 行揭示「多數孔洞25a 以相
      同間格構成排氣環25使得放電室14a 連接輔助室」，第30
      至32行揭示「一集中環（focus ring）17係由導體或絕緣
      材料構成配置在載台24上以包圍作為目標之晶圓W 」，第
      49至50行揭示「上部電極40、處理腔室16之邊壁以及排氣
      環25接地」，說明書第3 欄第65至67行揭示「一載台24係
      配置在支撐基部22之上，而由例如：鋁所組成，其視為一
      下電極」（參附圖7 ，見原審卷(二)第267 至280 頁）。
    (2)系爭專利請專利範圍第2 項依附於第1 項，另附加「另包
      含集中環，其配置在該下電極的該外周圍，並鄰接該多孔
      的電漿密封環。」之技術特徵，茲比較被證13、被證17與
      系爭專利請專利範圍第2 項，被證13雖未揭示「包含集中
      環，其配置在該下電極之外周圍，並鄰接該多孔的電漿密
      封環」之技術特徵，惟查，被證17說明書第4 欄第30至32
      行揭示「一集中環（focus ring）17係由導體或絕緣材料
      構成配置在載台24上以包圍作為目標之晶圓W 」，說明書
      第3 欄第65至67行揭示「一載台24係配置在支撐基部22之
      上，而由例如：鋁所組成，其視為一下電極」（見原審卷
      (二)第276 頁），並可由被證17之圖1 得知集中環17係鄰接
      一排氣環25（見原審卷(二)第267 頁），其中排氣環可對應
      系爭專利之電漿密封環構造，另參照系爭專利說明書第13
      頁第5 至6 行揭示「集中環216 傾向朝向基板特別地在基
      板的周圍使電漿集中，以改善蝕刻的均勻性」係為設置集
      中環所欲達成之功效，被證17說明書第4 欄第33至35行亦
      揭示該集中環17係可達成晶圓每部分之蝕刻均勻性（見原
      審卷(二)第276 頁），而被證13及被證17均屬半導體電漿蝕
      刻技術領域，被證17亦教示該集中環17之設置可達成蝕刻
      均勻性，其組合對於系爭專利所屬技術領中具通常知識者
      而言應認為明顯，組合被證13與被證17復無功效之增進，
      整體觀之，系爭專利申請專利範圍第2 項為被證13及被證
      17 之 簡單組合，且未產生無法預期之功效，為所屬技術
      領域中熟習該項技術者所能輕易完成，故不具進步性。
    (3)上訴人雖主張被證17排氣環25本身作為陽極之一部份，與
      電漿的形成關聯性大，並無教示或建議該排氣環在密封電
      漿上具有任何功能，故不可能接合移植於被證13之處理室
      云云。惟查，被證17說明書第4 段1 行至第8 行已揭示「
      多數孔洞25a 以相同間隔構成排氣環25，使得放電室14a
      連接連接輔助室14b 」，即該排氣環25具有將氣體從放電
      室14a 排氣至輔助室14b 之功能，且該電漿領域具有通常
      知識者可直接認知該排氣環25亦可密封電漿於放電室14a
      ，否則若僅是排氣功能，則可直接由輔助室14b 將氣體排
      出，而無設置排氣環25間隔於放電室14a 與輔助室14b 間
      之必要。又被證17為一電漿反應器之技術領域，其發明係
      透過加入C4F4、CO等氣體於電漿反應器中，用以增加蝕刻
      選擇率（etching selection ration) ，被證13係為改良
      習知以氧化鋁溶射的絕緣層因厚度較薄會有異常放電，使
      絕緣不完全而讓電漿的分布變的不均勻，進而影響蝕刻的
      效果，其解決之技術手段是採用可選擇適當厚度的直立式
      且能升降的可動絕緣板，故被證17與被證13之發明皆係半
      導體電漿蝕刻技術領域，且皆在解決或改良現有電漿處理
      裝置於蝕刻時所遇到之問題，進而提升電漿之蝕刻效果，
      此亦與系爭專利改良習知技術用以提高外觀比或更垂直的
      蝕刻特徵相同或相近，故上訴人之主張並非可採。
  3.系爭專利申請專利範圍第3項不具進步性：
    (1)被證16為西元1998年6 月26日公開之日本公開第特開平00
      -000000 號「電漿處理裝置」專利，其揭示一種電漿處理
      裝置100 ，係用以處理晶圓W ，該電漿蝕刻裝置包含處理
      室04，說明書第【0041】段揭示「當從第二高頻電源154
      經由第二匹配器152 、給電棒16及給電部材126 對上部電
      極124 施加規定的電漿產生用高頻電力，該高頻電力如0.
      5 至4KW ，且為13.56 至100MHz，較佳為27.12MHz時，處
      理室104 內會產生規定的電場。」，說明書第【0034】段
      揭示「於載台106 上，經由兼作給電路徑的升降軸116 及
      第一匹配器120 而連接著第一高頻電源122 ，藉由從第一
      高頻電源122 經由第一匹配器120 及昇降軸116 對載台10
      6 施加1 至5KW 之功率，頻率為380 至2MHz，較佳為800K
      Hz之偏壓用高頻電力，可將蝕刻劑離子有效地拉進晶圓W
      。」，說明書第【0081】段揭示「暴露於電漿處理室104
      側壁部，亦即從伸出部102a遍及上部電極124 外周部的面
      係由第一屏蔽部材160 所覆蓋。該第一屏蔽部材160 是由
      介電材料，例如：石英所組合，縱方向上的截面略成反L
      字形，並以對上述規定面密接的方式配置成略環形。」（
      參附圖6 ，見原審卷
      (二)第254至266頁，中譯本見原審卷(三)第174至187 頁）。
    (2)系爭專利請專利範圍第3 項依附於第1 項，另附加「其中
      該上與下電極之間的距離是可調整的。」之技術特徵，茲
      比較被證13、被證16與系爭專利請專利範圍第3 項，被證
      16說明書第【0028】段揭示：「……下部電極，即是設有
      載台106 」（見原審卷(三)第177 頁），是載台106 係具有
      下電極，又被證16說明書第【0029】段揭示「載台106 是
      利用昇降機構的動作，透過昇降軸116 朝向上下升降自如
      」（見原審卷(三)第177 頁），故載台可上下升降自如，即
      表示上與下電極之間的距離係可調整，故被證16已揭示系
      爭專利請專利範圍第3 項所附加之「該上與下電極之間的
      距離是可調整的」技術特徵，被證13則已揭示系爭專利請
      專利範圍第3 項所依附之第1 項之所有技術特徵，業如前
      述，且被證16與被證13皆為半導體電漿蝕刻技術領域，該
      技術領域具有通常知識者參考被證16即可輕易將可調整的
      上與下電極應用組合於被證13，組合被證13與被證16亦未
      產生無法預期之功效，整體觀之，系爭專利申請專利範圍
      第3 項為被證13及被證16之簡單組合，為所屬技術領域中
      熟習該項技術者所能輕易完成，故不具進步性。
    (3)上訴人雖主張被證16揭露一不需電漿密封環之處理室，被
      證13係揭露一接地的以虛線表示之衝切金屬件26，二者之
      實質內容及設計理念等皆不同，故不可能將被證13以虛線
      表示之衝切金屬件26接合移植於被證16基本結構完全不同
      之處理室，也不可能置換為功能迥異之系爭專利密封環云
      云，惟查，被證16雖揭露一不需電漿密封環之處理室，與
      被證13揭露有一接地且可封存電漿於其上方的衝切金屬件
      26，兩者處理室之結構有所不同，然被證16係揭示利用高
      頻電線產生電場，讓高密度的電漿生成，用以提供可以均
      勻處理的電漿處理裝置，被證13係為改良習知以氧化鋁溶
      射的絕緣層因厚度較薄會有異常放電，使絕緣不完全而讓
      電漿的分布變的不均勻，進而影響蝕刻的效果，其解決之
      技術手段是採用可選擇適當厚度的直立式且能升降的可動
      絕緣板，故被證16與被證13皆為半導體電漿蝕刻技術領域
      ，在以被證13為主要結構設計之前提下，而參考同為處理
      室領域之被證16，將其可調整之上與下電極特徵而置換應
      用組合於被證13，其僅為功能上之單純相加，且如前所述
      ，被證13已可證明系爭專利申請專利範圍第1 項不具新穎
      性，故單純運用同為電漿處理裝置領域之被證16的可調整
      距離之上與下電極特徵而應用組合於被證13，係該技術領
      域一般研究開發者具有明顯組合之動機且所能輕易思及，
      故上訴人之主張並不可採。
  4.系爭專利申請專利範圍第4項不具進步性：
    (1)系爭專利請專利範圍第4 項依附於第1 項，另附加「其中
      該上電極包含有數個氣體分配通孔。」之技術特徵，茲比
      較被證13、被證17與系爭專利請專利範圍第4 項，被證17
      號之圖1 所揭示電漿處理裝置，其說明書第4 欄第57至61
      行即揭示「上部電極40係內部中空，且在相對於晶圓W 之
      整個表面具有大量之氣體擴散通孔42」之技術內容（見原
      審卷(二)第276 頁），是系爭專利請專利範圍第4 項所進一
      步限定之「上電極板包含有數個氣體分配孔」技術特徵已
      見於被證17，被證13則已揭示系爭專利請專利範圍第4 項
      所依附之第1 項之所有技術特徵，業如前述，組合被證13
      與被證17復無功效之增進，是系爭專利申請專利範圍第4
      項為被證13及被證17之簡單組合，且未產生無法預期之功
      效，為所屬技術領域中熟習該項技術者所能輕易完成，故
      不具進步性。
    (2)上訴人雖主張被證17排氣環25本身作為陽極之一部分，與
      電漿的形成關聯性大，並無教示或建議該排氣環在密封電
      漿上具有任何功能或充當任何角色，故不可能接合移植於
      被證13基本結構完全不同之處理室，亦不可能置換為功能
      迥異之系爭專利密封環云云。惟查，被證17說明書已揭示
      排氣環25具有將氣體從放電室14a 排氣至輔助室14b 之功
      能，且該電漿領域具有通常知識者可直接認知該排氣環25
      亦可密封電漿於放電室14a ，且被證17之發明目的係為增
      加電漿蝕刻選擇率，被證13係為改良電漿蝕刻之效果，故
      被證17與被證13之發明皆係半導體電漿蝕刻技術領域，且
      皆在解決或改良現有電漿處理裝置於蝕刻時所遇到之問題
      ，進而提升電漿之蝕刻效果，是其所欲解決之技術問題與
      系爭專利改良習知技術用以提高外觀比或更垂直的蝕刻特
      徵相同或相近（詳見七、(三)2.(3)），故該技術領域者即可
      輕易將被證17之上電極表面具有大量氣體擴散通孔之技術
      特徵結合於被證13，上訴人之主張尚非可採。
  5.系爭專利申請專利範圍第6項不具進步性：
    (1)系爭專利請專利範圍第6 項依附於第1 項，另附加「其中
      該下電極代表靜電夾頭。」之技術特徵，茲比較被證13、
      被證17與系爭專利請專利範圍第6 項，被證17說明書第3
      欄第65至67行揭示「一載台24係配置在支撐基部22之上，
      而由例如：鋁所組成，其視為一下電極」（見原審卷(二)第
      276 頁），說明書第4 欄第21至23行亦揭示「一靜電吸盤
      36係配置在載台24之上表面，其用以吸住及夾住作為目標
      物之半導體晶圓W 」（見原審卷(二)第276 頁），是系爭專
      利請專利範圍第6 項所進一步限定之「其中該下電極代表
      靜電夾頭」技術特徵已見於被證17，被證13則已揭示系爭
      專利請專利範圍第6 項所依附之第1 項之所有技術特徵，
      業如前述，組合被證13與被證17復無功效之增進，是系爭
      專利申請專利範圍第4 項為被證13及被證17之簡單組合，
      且未產生無法預期之功效，為所屬技術領域中熟習該項技
      術者所能輕易完成，故不具進步性。
    (2)上訴人雖主張被證17排氣環25本身作為陽極之一部分，與
      電漿的形成關聯性大，並無教示或建議該排氣環在密封電
      漿上具有任何功能或充當任何角色，故不可能接合移植於
      被證13基本結構完全不同之處理室，亦不可能置換為功能
      迥異之系爭專利密封環」，惟查，被證17說明書已揭示排
      氣環25具有將氣體從放電室14a 排氣至輔助室14b 之功能
      ，且該電漿領域具有通常知識者可直接認知該排氣環25亦
      可密封電漿於放電室14a ，且被證17之發明目的係為增加
      電漿蝕刻選擇率，被證13係為改良電漿蝕刻之效果，故被
      證17與被證13之發明皆係半導體電漿蝕刻技術領域，且皆
      在解決或改良現有電漿處理裝置於蝕刻時所遇到之問題，
      進而提升電漿之蝕刻效果，是其所欲解決之技術問題與系
      爭專利改良習知技術用以提高外觀比或更垂直的蝕刻特徵
      相同或相近（詳見七、(三)2.(3)），故該技術領域者即可輕
      易將被證17之下電極具有一靜電吸盤之技術特徵結合於被
      證13，上訴人之主張尚非可採。
  6.系爭專利申請專利範圍第7項不具新穎性：
    (1)系爭專利請專利範圍第7 項依附於第1 項，另附加「其中
      該第二頻率約為2MHz。」之技術特徵，茲比較被證13與系
      爭專利請專利範圍第7 項，被證13說明書第【0006】揭示
      「第二高頻是1MHz~50MHz的程度的高頻」，是系爭專利請
      專利範圍第7 項所進一步限定之「其中該第二頻率約為2M
      Hz」技術特徵已見於被證13，被證13亦已揭示系爭專利請
      專利範圍第7 項所依附之第1 項之所有技術特徵，業如前
      述，故由被證13足以證明系爭專利申請專利範圍第7 項不
      具新穎性。
    (2)上訴人雖主張被證13之說明書【0006】段揭示第二高頻是
      1MHz~50MHz，其頻率範圍係廣達49MHz 的區間，且被證13
      例示之頻率為13.56MHz，而系爭專利申請專利範圍第7 項
      所請頻率範圍為2MHz，該選擇數值係在無限個數值的範圍
      內選擇具體的尺寸，絕無可能為發明所屬技術領域中具有
      通常知識者經由例行工作之普通手段即能無歧異得知云云
      ，惟查，系爭專利申請專利範圍第7 項之選擇數值係在已
      知有限的頻率範圍內選擇特定的頻率，而該特定頻率之選
      擇既為電漿處理裝置所屬技術領域中具通常知識者進行蝕
      刻處理時經由例行工作之普通手段即能得知，且單純就第
      二頻率之界定，並未使該發明產生顯著或無法預期之功效
      ，即難謂其未為被證13所揭露，是上訴人之主張尚非可採
      。
  7.系爭專利申請專利範圍第8項不具進步性：
    (1)被證33為西元1998年9 月30日公開之歐洲公告第867913A1
      號「Plasma processing system and plasma processing
      method」專利，其揭示一種電漿處理裝置，其說明書第12
      欄第23至25行揭示「第1 圖為一處理室其為一真空室」，
      第14欄第43至50行揭示「上電極20藉由一匹配盒2 連接至
      提供一高頻源之高頻電源供應器28。再者，上電極20藉由
      濾波器29接地。此濾波器29設定對於高頻電源供應器28之
      頻率具有一高阻抗之頻率特性，高頻電源供應器28係供應
      至上電極20」，說明書第15欄第18至23行揭示「用於產生
      電漿的高頻電源之頻率施予至上電極20設定在20-300MHz
      ，且較佳地在40-150MHz 之範圍。再者，選擇頻率在工業
      用頻率13.56MHz的整數倍較有幫助。」。說明書第14欄第
      52行至第15欄第3 行記載「另一方面，下電極30A 、30B
      藉由一匹配盒37連接至提供偏壓電源之偏壓電源供應器38
      ，再者，下電極30藉由濾波器39接地。此濾波器對於下電
      極30的偏壓電源供應器38具有一高阻抗之頻率特性，暨對
      於上電極30的高頻電源供應器28之頻率具有一低阻抗之頻
      率特性」。說明書第15欄第23至26行記載「施予至下電極
      的偏壓電源之頻率較佳地為300KHz或高於或低於該上電極
      頻率的1/4 」。偏壓電源供應器38即為「具有第二射頻頻
      率的第二射頻電力源」。說明書第14欄第5 至8 行揭示記
      載「處理腔室內腔壁覆蓋13、上電極覆蓋26以及下電極覆
      蓋34係由對於電漿具有高阻值之材料構成」。說明書第13
      欄第55行至第14欄第5 行記載「處理室10之內部牆表面係
      藉由處理室內腔覆蓋13覆蓋以防止處理室之內部金屬部分
      暴露在電漿中。上電極20、上電極絕緣罩21、下電極30與
      下電極絕緣罩31之個別表面藉由一上電極覆蓋26及下電極
      覆蓋34而覆蓋，個別防止其暴露於電漿中」。說明書第14
      欄第22至36行記載「處理室10提供一電漿散佈防止構件16
      ，其係設置在該腔室內之下電極周圍。此電漿散佈防止構
      件16具有一結構以防止電漿散佈，同時維持其傳導性夠小
      至真空排氣。藉由此結構之防備，因此防止電漿散佈至處
      理室10之下部分或進入真空排氣系統12，此已揭示系爭專
      利將電漿密封環並接地之技術特徵，其於腔室中之兩電極
      間之電漿密度可增加，故有改善蝕刻率之蝕刻特性。再者
      ，由於其真空排氣導通程度保證夠小，低的處理壓力維持
      在處理室10內。」（參附圖9 ，見原審卷(三)第225 至257
      頁）。
    (2)系爭專利請專利範圍第8 項依附於第1 項，另附加「其中
      該上與下電極之間的距離是可調整在0.5 與2 吋之間。」
      之技術特徵，其中0.5 與2 吋之間可換算為12.7mm~50.8m
      m 之間，茲比較被證13、被證33與系爭專利請專利範圍第
      8 項，被證33揭示一種電漿處理裝置，其說明書第13欄第
      26至35行揭示「該上電極與下電極之間具有一間隙距離，
      該距離係設定在15mm至100mm 之範圍間，且係介於上電極
      20之上電極板22的下表面與樣品底座表面41即下電極30之
      靜電吸盤40的上表面間」（見原審卷(三)第228 頁反面），
      故其已揭示系爭專利請專利範圍第8 項所附加之技術特徵
      ，被證13則已揭示系爭專利請專利範圍第8 項所依附之第
      1 項的所有技術特徵，業如前述，組合被證13與被證33復
      無功效之增進，是系爭專利申請專利範圍第8 項為被證13
      及被證33之簡單組合，且未產生無法預期之功效，為所屬
      技術領域中熟習該項技術者所能輕易完成，故不具進步性
      。
    (3)上訴人雖主張被證33之電漿散佈防止構件16係設計適用於
      特定非接地結構，而被證13係揭露一接地的以虛線表示之
      衝切金屬件26，二者之實質內容及設計理念等等皆相反，
      技術內容上互為反向教示，故不可能接合移植於基本結構
      完全不同之處理室，且被證33電漿散佈防止構件16亦非揭
      露接地，故不可能置換為功能迥異之系爭專利密封環云云
      。惟查：
      按先前技術對於組合某些已知元件具有反向教示（teac
        h away）之效果時，則成功地組合該已知元件之發明，
        即難謂係熟習該項技術者所能輕易完成，而不具進步性
        ，惟所謂「反向教示」係指先前技術已明確排除該已知
        元件之組合或教示該已知元件之組合於技術本質上係不
        相容，抑或基於先前技術所揭露之技術內容，熟悉該技
        術領域人士就該發明所欲解決之問題，將採取與發明人
        所採取技術手段相反之研究方向，至於先前技術就相同
        之技術問題提出不同之技術手段，或先前技術僅揭露部
        分實施例，並非必然表示存在有反向教示，因先前技術
        之內容並未妨礙熟悉該技術領域人士採用該發明所採取
        之技術手段，而影響其組合該已知元件之動機。經查，
        被證33雖未明確揭示其電漿散佈防止構件16是否可接地
        ，惟亦未明確揭示其僅得適用於非接地結構，而排除適
        用於接地結構，依上開說明，即難認係反向教示。
      次查，被證33主要是引入一磁場形成裝置於電漿反應器
        中，嘗試藉由控制電漿解離之密度與均勻性等，來提高
        處理速度與選擇比（外觀比），其實際上並未明確揭露
        其電漿散佈防止構件16是否可接地，故該電漿散佈防止
        構件16是否可接地並不影響被證33所欲解決之技術問題
        或達成之功效，且被證33對於該電漿散佈防止構件16論
        述有開口部27大小與比率對於電漿散佈之影響，此與系
        爭專利之多孔電漿密封環的功能相同。被證13係為改良
        習知以氧化鋁溶射的絕緣層因厚度較薄會有異常放電，
        使絕緣不完全而讓電漿的分布變的不均勻，進而影響蝕
        刻的效果，其解決之技術手段是採用可選擇適當厚度的
        直立式且能升降的可動絕緣板，故被證33與被證13皆為
        半導體電漿蝕刻技術領域，且皆在解決或改良現有電漿
        處理裝置於蝕刻時所遇到之問題，進而提升電漿的均勻
        性並增進蝕刻效果，此亦與系爭專利改良習知技術用以
        提高外觀比或更垂直的蝕刻特徵相同或相近，在以被證
        13為主要結構設計之前提下，而參考同為電漿處理室領
        域之被證33，將其上電極與下電極之間具有15mm至100m
        m 距離之技術特徵置換應用組合於被證13，其僅為功能
        上之單純相加，係該技術領域一般研究開發者具有明顯
        組合之動機且所能輕易思及，故上訴人之主張並非可採
        。
  8.系爭專利申請專利範圍第9項不具新穎性：
    (1)系爭專利申請專利範圍第9 項依附於第1 項，另附加「其
      中該絕緣罩是在該處理過程中以藉由存在於該處理室內的
      電漿實質抗蝕之材料形成。」之技術特徵，茲比較被證13
      與系爭專利申請專利範圍第9 項，被證13說明書第【0017
      】段揭示利用石英作為絕緣物以接觸於真空室內壁，以電
      性絕緣電漿與真空室（見原審卷(三)第170 頁反面），而已
      揭示石英板係做為其絕緣物，具有電漿實質抗蝕之功能，
      參酌系爭專利說明書第18頁第1 段記載：「絕緣罩應是以
      一種能夠承受電漿環境而不會過份污染基板之材料形成。
      在一個實施例中，運用石英，然而亦可運用碳化矽、石墨
      、或杜邦化學公司出品的Vespel。」（見原審卷(一)第58頁
      ），故被證13已揭示系爭專利申請專利範圍第9 項所附加
      之技術特徵，被證13亦已揭示系爭專利申請專利範圍第9
      項所依附之第1 項的所有技術特徵，業如前述，是被證13
      已揭露系爭專利申請專利範圍第9 項所有之技術特徵，故
      由被證13足以證明系爭專利申請專利範圍第9 項不具新穎
      性。
  9.系爭專利申請專利範圍第11項不具進步性：
    (1)被證36為西元1996年12月24日公開之日本公開特開平0-00
      0000號「電漿處理裝置」專利，其揭示一種電漿處理裝置
      ，在其上部電極2 的外周部係被嵌入有石英製環狀遮蔽環
      25，在下部電極3 上之晶圓W 的周邊部設有石英製環狀聚
      焦環19。在該等石英製環之面對電漿的面設置氧化鋁系陶
      瓷層20、26，係相較於石英，對電漿具有更高耐蝕性之構
      件（參附圖10，見原審卷(四)第39至41頁，中譯本見卷(四)第
      42至50頁）。
    (2)系爭專利申請專利範圍第11項依附於第1 項，另附加「其
      中該多孔的電漿密封環的外直徑是大於該絕緣罩的內直徑
      。」之技術特徵，茲比較被證17、被證36與系爭專利申請
      專利範圍第11項：
      被證36說明書第【0007】段揭示「該電漿蝕刻裝置係由
        ：由鋁等成形為圓筒狀的腔室（處理容器）1 、在該腔
        室1 內面對面配設的上部電極（第一電極）2 與下部電
        極（第二電極）3 所構成。」（見原審卷(四)第44頁），
        被證36說明書第【0013】段亦揭示「此外，前述上部電
        極2 係與用以阻止被施加至下部電極3 之高頻成分侵入
        的低通濾波器23相連接。該低通濾波器23係與高頻電源
        24相連接。」（見原審卷(四)第45頁），其中，高頻電源
        24即為「具有第一射頻頻率的第一射頻電力源，被證36
        說明書第【0010】段揭示「前述下部電極3 係與用以阻
        止被施加至上部電極2 之高頻成分侵入的高通濾波器10
        相連接。該高通濾波器10係與用以供給具有例如800KHz
        之頻率的電壓的高頻電源11相連接。」（見原審卷(四)第
        44頁反面），說明書第【0013】段揭示「該高頻電源24
        係具有比與前述下部電極3 相連接之高頻電源1 更高的
        頻率，例如27.12MHz的頻率。」（見原審卷(四)第45頁）
        ，其中，高頻電源11即為「具有第二射頻頻率的第二射
        頻電力源」，且高頻電源11之頻率係低於高頻電源24之
        頻率，故其已揭示系爭專利申請專利範圍第11項之技術
        特徵：「上電極，架構以連接至具有第一射頻頻率的第
        一射頻電力源；下電極，架構以連接至具有第二射頻頻
        率的第二射頻電力源，而第二射頻頻率是低於第一射頻
        頻率」。
      其次，被證36之說明書之【構成】記載「在上部電極2
        的外周部係被嵌入有石英製環狀遮蔽環25，在下部電極
        3 上之晶圓W 的周邊部設有石英製環狀聚焦環19。在該
        等石英製環之面對電漿的面設置氧化鋁系陶瓷層20、26
        ，係相較於石英，對電漿具有更高耐蝕性之構件。」（
        見原審卷(四)第42頁），且參酌被證36圖3 所示之電漿處
        理裝置可知，石英製圓筒30面對電漿的面設置氧化鋁系
        陶瓷層31，其中之氧化鋁系陶瓷層可對應系爭專利之絕
        緣罩，且其為電浮接，故其已揭示系爭專利申請專利範
        圍第11項之技術特徵：「絕緣罩，刻畫出該處理室的內
        部，該絕緣罩是架構以電浮接於處理過程中」。
      再者，被證36之說明書第【0011】段揭示「在前述下部
        電極3 的周圍與腔室1 之內壁面之間配設有環狀擋板(b
        affle) 14 。在該擋板14係穿設有多數個排氣口15，用
        以由前述下部電極3 的周圍均一地進行排氣。在該排氣
        口的下方設有將前述腔室1 內的處理氣體進行排氣的排
        氣管16，該排氣管16係與真空泵17相連接。」（見原審
        卷(四)第44頁反面），被證17說明書第4 欄第50行揭示「
        the exhaust ring 25 are grounded」，即該排氣環25
        係接地，故被證36組合被證17已揭示系爭專利申請專利
        範圍第11項之技術特徵：「多孔的電漿密封環，配置在
        下電極的外周圍的外側，該多孔的電漿密封環上表面是
        配置在基板上表面的下方，並架構以電接地於該處理過
        程中」。
      另由被證36圖3 可知其環狀擋板14外直徑大於故其氧化
        鋁系陶瓷層31，故已揭示系爭專利申請專利範圍第11項
        之技術特徵：「其中該多孔的電漿密封環的外直徑是大
        於該絕緣罩的內直徑」。
      被證17為一電漿蝕刻裝置、被證36為一電漿處理裝置，
        兩者與系爭專利相同，皆是一種用以處理基板之半導體
        用電漿處理反應器，且皆包含有處理室，系爭專利申請
        專利範圍第11項為被證36及被證17之簡單組合，為所屬
        技術領域中熟習該項技術者所能輕易完成，故不具進步
        性。
    (3)上訴人雖主張被證36之擋板14未接地，顯然被證36係設計
      適用於特定非接地結構，又被證17係揭露一接地的排氣環
      25，故被證17係設計適用於特定接地結構，二者之實質內
      容及設計理念等等皆相反，技術內容上互為反向教示，在
      考量該等文獻係對立的教示下，並無合理或明確的方式去
      結合兩者云云。查被證36雖未揭示其擋板是否接地，惟其
      主要是在於石英絕緣罩之表面附加相較於石英對於電漿有
      較高耐蝕性的絕緣膜，用以改善絕緣構件被電漿的侵蝕性
      ，增加電漿處理裝置的穩定性，而被證17雖揭示一接地之
      排氣環25，惟其係透過加入C4F4、CO等氣體於電漿反應器
      中，用以增加蝕刻選擇率（etching selection ration）
      ，故實際上前揭構件接地與否對被證36、17所欲解決之技
      術問題或達成之功效並無實質影響，況被證36與被證17皆
      為半導體電漿蝕刻之技術領域，且皆在解決或改良現有電
      漿處理裝置於蝕刻時所遇到之問題，進而提升電漿的蝕刻
      效果，故被證36與被證17並無存在二者之實質內容及設計
      理念等等皆相反之問題。抑且，所謂「反向教示」係指先
      前技術已明確排除該已知元件之組合或教示該已知元件之
      組合於技術本質上係不相容，抑或基於先前技術所揭露之
      技術內容，熟悉該技術領域人士就該發明所欲解決之問題
      ，將採取與發明人所採取技術手段相反之研究方向，業如
      前述，被證36或17僅揭示接地或未標示接地，而未教示僅
      得適用於特定接地或非接地結構，故應無反向教示之適用
      ，上訴人之主張並非可採。
  10.系爭專利申請專利範圍第12項不具進步性：
    (1)被證38為西元1995年8 月29日公開之美國公告第5,445,70
      9 號「Anisotropic etching method」專利，其揭示一電
      漿蝕刻裝置，說明書第5 欄第10至11行揭示：「排氣環66
      係具有10至20mm之厚度」（參附圖12，見原審卷(四)第54至
      60頁）。
    (2)系爭專利申請專利範圍第12項依附於第1 項，另附加「其
      中該多孔的電漿密封環具有約1/4 至2 吋之間的厚度。」
      之技術特徵，其中1/4 與2 吋之間可換算為6.35mm至50.8
      mm之間，茲比較被證13、被證38與系爭專利申請專利範圍
      第12項，被證38之圖1 揭示一電漿蝕刻裝置，其說明書第
      5 欄第10至11行記載「排氣環66係構成以具有10至20mm之
      厚度」（見原審卷(四)第58頁），其揭示之排氣環厚度範圍
      已包含於系爭專利申請專利範圍第12項所附加之技術特徵
      之1/4 與2 吋之間範圍，故其已揭示系爭專利申請專利範
      圍第12項所附加之技術特徵，被證13則已揭示系爭專利申
      請專利範圍第12項所依附之第1 項的所有技術特徵，其可
      輕易將同屬於半導體電漿蝕刻領域之被證38之排氣環厚度
      結合於被證13，故系爭專利申請專利範圍第12項係半導體
      電漿蝕刻領域中具有通常知識者依申請前之先前技術被證
      13與被證38之組合可以輕易完成，不具進步性。
    (3)上訴人雖主張被證38之排氣環66係絕緣且並未揭示接地之
      記載，顯然被證38係設計適用於特定非接地結構，又被證
      13係揭露一接地的以虛線表示之衝切金屬件26，故被證13
      係設計適用於特定接地結構，技術內容上互為反向教示，
      在考量該等文獻係對立的教示下，並無合理或明確的方式
      去結合兩者云云。查被證38揭示一電漿處理裝置結構，可
      改善電漿的均勻性，並可增加垂直性的蝕刻效果，被證38
      之排氣環66雖未揭示接地之記載，惟被證38亦未揭示排氣
      環接地與否是否影響其蝕刻效果。至被證13係為改良習知
      以氧化鋁溶射的絕緣層因厚度較薄會有異常放電，使絕緣
      不完全而讓電漿的分布變的不均勻，進而影響蝕刻的效果
      ，其解決之技術手段是採用可選擇適當厚度的直立式且能
      升降的可動絕緣板，故被證38與被證13之發明皆為半導體
      電漿蝕刻技術領域，且皆在解決或改良現有電漿處理裝置
      於蝕刻時所遇到之問題，進而提升電漿的均勻性並增進蝕
      刻效果，其所欲解決之問題亦與系爭專利改良習知技術用
      以提高外觀比或更垂直的蝕刻特徵相同或相近，相關技術
      人士即有參考並組合被證38與被證13之動機，況被證38或
      13僅揭示接地或未標示接地，而未教示僅得適用於特定接
      地或非接地結構，故應無反向教示之適用，上訴人之主張
      並非可採。
  11.系爭專利申請專利範圍第14項不具新穎性：
    (1)系爭專利申請專利範圍第14項依附於第1 項，另附加「其
      中該多孔的電漿密封環具有數個穿孔，其架構以使來自該
      處理過程的副產品氣體通過，同時使電漿實質地受限於至
      少由該絕緣罩、該基板及該多孔的電漿密封環所界定的容
      積。」之技術特徵，茲比較被證13與系爭專利申請專利範
      圍第14項，被證13說明書第【0016】段揭示「因在該金屬
      件26的下方有真空排氣裝置的抽出口，所以將有孔的金屬
      板安裝於此處以使氣體通過。因為這是接地電位，所以電
      漿被封存於這上方的空間」（見原審卷(三)第170 頁反面）
      ，另參酌被證13圖3 及說明書第【0017】其封存電漿之上
      方空間即為石英板（含石英板22、屏蔽環20及屏蔽環19）
      、基板與金屬件26所界定之空間，故被證13已揭示系爭專
      利申請專利範圍第14項所附加之技術特徵，被證13亦已揭
      示系爭專利申請專利範圍第14項及其所依附之第1 項的所
      有技術特徵，業如前述，是被證13已揭露系爭專利申請專
      利範圍第14項所有之技術特徵，故由被證13足以證明系爭
      專利申請專利範圍第14項不具新穎性。
  12.系爭專利申請專利範圍第19項不具進步性：
    (1)系爭專利申請專利範圍第19項依附於第14項，另附加「其
      中該多孔的電漿密封環的穿孔是同心環穿孔。」之技術特
      徵，茲比較被證13、被證33與系爭專利申請專利範圍第19
      項，被證33說明書第47欄第13至17行揭示「圖47顯示本發
      明電漿散佈防止構件之一結構。此電漿散佈防止構件包含
      一環形薄板，其由複數個同心環狹縫開口27構成」，故其
      已揭示系爭專利申請專利範圍第19項所附加之技術特徵，
      被證13則已揭示系爭專利申請專利範圍第19項所依附之第
      14項的所有技術特徵，其可輕易將同屬於半導體電漿蝕刻
      領域之被證33之複數個同心環狹縫開口之環形薄板電漿散
      佈防止構件結合於被證13，故系爭專利申請專利範圍第19
      項係半導體電漿蝕刻領域中具有通常知識者依申請前之先
      前技術被證13與被證33之組合可以輕易完成，不具進步性
      。
    (2)上訴人雖主張被證33之電漿散佈防止構件16並未接地，顯
      然被證33係設計適用於特定非接地結構，又被證13係揭露
      一接地的以虛線表示之衝切金屬件26，故被證13係設計適
      用於特定接地結構，技術內容上互為反向教示，並無合理
      或明確的方式去結合兩者云云。惟查，被證33或13僅揭示
      接地或未標示接地，而未教示僅得適用於特定接地或非接
      地結構，故應無反向教示之適用，且被證33及13皆為半導
      體電漿蝕刻技術領域，且皆在解決或改良現有電漿處理裝
      置於蝕刻時所遇到之問題，其組合為該技術領域一般研究
      開發者所能輕易思及，業如前述（見(三)7.(3)），故上訴人
      之主張並非可採。
  13.系爭專利申請專利範圍第20項不具進步性：
    (1)系爭專利申請專利範圍第20項依附於第19項，另附加「其
      中數個鄰接的該同心環穿孔之間的空隙分隔有約1/32至1
      /8吋。」之技術特徵，其中1/32至1/8 吋可換算為0.7935
      7mm 至3.175mm ，茲比較被證13、被證33與系爭專利申請
      專利範圍第20項，被證33說明書第48欄第2 至6 行揭示其
      電漿散佈防止構件可為「複數個開口中每一開口具有一3m
      m 寬及20mm長之狹縫，且每節為4mm 並以同心環狀構成」
      （見原審卷(三)第237 頁），依上所述，可得知其狹縫之空
      隙分隔為1mm （即4mm-3mm ），而揭示系爭專利申請專利
      範圍第20項所附加之技術特徵1/32至1/8 吋間之部分數值
      範圍，故其已揭示系爭專利申請專利範圍第20項所附加之
      技術特徵，且如前揭所述，被證13組合被證33已可證明系
      爭專利申請專利範圍第19項不具進步性，其可輕易將同屬
      於半導體電漿蝕刻領域之被證33之同心環穿孔之間的空隙
      分隔距離置換應用於被證13，故系爭專利申請專利範圍第
      20項係半導體電漿蝕刻領域中具有通常知識者依申請前之
      先前技術被證13與被證33之組合可以輕易完成，不具進步
      性。
    (2)上訴人雖主張被證33之電漿散佈防止構件16並未接地，顯
      然被證33係設計適用於特定非接地結構，又被證13係揭露
      一接地的以虛線表示之衝切金屬件26，故被證13係設計適
      用於特定接地結構，技術內容上互為反向教示，並無合理
      或明確的方式去結合兩者云云。惟查，被證33或13僅揭示
      接地或未標示接地，而未教示僅得適用於特定接地或非接
      地結構，故應無反向教示之適用，且被證33及13皆為半導
      體電漿蝕刻技術領域，且皆在解決或改良現有電漿處理裝
      置於蝕刻時所遇到之問題，其組合為該技術領域一般研究
      開發者所能輕易思及，業如前述（見(三)7.(3)），故上訴人
      之主張並非可採。
  14.系爭專利申請專利範圍第21項不具新穎性：
    (1)系爭專利申請專利範圍第21項依附於第1 項，另附加「其
      中該多孔的電漿密封環上表面是配置在該基板上表面的下
      方小於4 吋的位置。」之技術特徵，比較被證13與系爭專
      利申請專利範圍第21項，被證13圖1 至圖3 已揭示於與下
      部電極21大致同樣高度處設置有接地之衝切金屬件26，因
      晶圓基板25係放置於下部電極21之上方，故該衝切金屬件
      上表面之位置將位於晶圓基板上表面之下方，因晶圓基板
      厚度必然小於4 英吋（即10.16 公分），為該技術領域眾
      所週知之事實，故熟習該項技術者可直接且無歧異得知衝
      切金屬件26之上表面是配置在晶圓基板25上表面的下方小
      於4吋 的位置，故被證13已揭示系爭專利申請專利範圍第
      21項所附加之技術特徵，且如前揭所述，被證13亦已揭示
      系爭專利申請專利範圍第21項所依附之第1 項的所有技術
      特徵，業如前述，是被證13已揭露系爭專利申請專利範圍
      第21 項 所有之技術特徵，故由被證13足以證明系爭專利
      申請專利範圍第21項不具新穎性。
    (2)上訴人雖主張在基板不確定厚度的情形下，被證13僅揭示
      大致位於與下電極之上表面等高處，而無法直接無歧異推
      得系爭專利之基板上表面下方小於4 吋的位置之範圍區間
      云云，惟晶圓基板厚度既係必然小於4 英吋，晶圓基板25
      係放置於下部電極21之上方，故該衝切金屬件26上表面之
      位置將必然低於晶圓基板25上表面小於4 吋之位置，故上
      訴人之主張並不可採。
  15.系爭專利申請專利範圍第23項不具進步性：
    (1)系爭專利申請專利範圍第23項依附於第1 項，另附加「其
      中該多孔的電漿密封環的開口區域百分比約為50% 。」之
      技術特徵，茲比較被證13、被證33與系爭專利申請專利範
      圍第23項，被證33說明書第48欄第7 至10行揭示「另一方
      面，此例中，複數開口係以圓形直徑3mm 且每節為4mm 所
      構成，其開口區域比例至多為50% 」（見原審卷(三)第237
      頁），故其已揭示系爭專利申請專利範圍第23項所附加之
      技術特徵，被證13則已揭示系爭專利申請專利範圍第23項
      所依附之第1 項的所有技術特徵，其可輕易將同屬於半導
      體電漿蝕刻領域之被證33之複數開口區域比例應用組合於
      被證13，故系爭專利申請專利範圍第23項係半導體電漿蝕
      刻領域中具有通常知識者依申請前之先前技術被證13與被
      證33之組合可以輕易完成，不具進步性。
    (2)上訴人雖主張被證33之電漿散佈防止構件16並未接地，顯
      然被證33係設計適用於特定非接地結構，又被證13係揭露
      一接地的以虛線表示之衝切金屬件26，故被證13係設計適
      用於特定接地結構，技術內容上互為反向教示，並無合理
      或明確的方式去結合兩者云云。惟查，被證33或13僅揭示
      接地或未標示接地，而未教示僅得適用於特定接地或非接
      地結構，故應無反向教示之適用，且被證33及13皆為半導
      體電漿蝕刻技術領域，且皆在解決或改良現有電漿處理裝
      置於蝕刻時所遇到之問題，其組合為該技術領域一般研究
      開發者具有明顯組合之動機且所能輕易思及，業如前述（
      見(三)7.(3)），故上訴人之主張並非可採。
  16.上訴人雖主張被證14、15、16、33、36之發明係在提高電漿
    密度或降低離子能量，而系爭專利係在降低電漿密度或提升
    離子能量，故被證14、15、16、33、36對系爭專利係構成反
    向教示，自無將上開先前技術與其他先前技術組合為系爭專
    利之動機等語。經查，系爭專利說明書第10頁第13行至第17
    行揭示「當電漿的密度是高的時候，離子能量傾向於降低。
    藉由將接地之多孔電漿密封環導引入電漿處理室，實質地移
    除來自電漿的電子，且降低電漿密度，因此增加離子能量。
    離子能量增加傾向於產生更佳之蝕刻。」（見原審卷(一)第50
    頁），說明書第15頁第2 行至第5 行揭示「接地的多孔電漿
    密封環之導入，使電子自電漿流至接地。多孔電漿密封環的
    接地使電子自處理室中移除，因此降低電漿的密度。電漿密
    度降低傾向於使電漿中離子之能量增加。」（見原審卷(一)第
    55頁），是以系爭專利之發明確有降低電漿密度，增加離子
    能量之功效，而被證14、15、16、33、36等發明之說明書雖
    有提及低離子能量、高密度電漿、增加電漿密度等用語（見
    本院卷(四)第33至34頁），惟所稱電漿密度或離子能量高低係
    為一相對比較值，系爭專利並未界定電漿密度低於何值係低
    密度電漿，抑或電漿密度高於何值係高密度電漿，自難僅憑
    上開文字即認定上開先前技術已明確排除與如附表所示其他
    半導體電漿蝕刻領域技術之組合，或已教示與其他先前技術
    之組合於技術本質上有何不相容之處，即無反向教示之適用
    ，上訴人之主張並非可採。
  17.至上訴人於原審提出Joseph L.Cecchi 教授之專家意見書（
    原證44）及於本院提出呂學士之專家意見書（上證5 ）用以
    佐證系爭專利相較於上開先前技術及其組合係具有新穎性及
    進步性。惟查，上開專家意見書係上訴人於訴訟外自行委由
    Joseph L.Cecchi 及呂學士教授基於相關電子領域之專業知
    識，而就系爭專利有效性所為分析意見，上訴人已於本院歷
    次上訴理由狀、辯論意旨狀及歷次技術說明之簡報參考上開
    專家意見書之內容而就如附表所示先前技術及其組合是否足
    以證明系爭專利不具新穎性或進步性予以主張，本院亦已於
    系爭專利申請專利範圍各請求項下分別論駁上訴人之主張。
    此外，上訴人於上訴狀雖曾聲請傳喚證人Joseph L.Cecchi
    （見本院卷(一)第39頁），惟上訴人嗣已於本院捨棄聲請傳喚
    上開證人（見本院卷(二)第139 頁），附此敘明。
八、綜上所述，系爭產品並未落入系爭專利申請專利範圍第1 至
    4 、6 至9 、11至12、14、19至21及23項之文義或均等範圍
    ，而不構成侵害，且如附表編號1 、9 、15、23、29、32、
    35、37、43、44、46、51、53、55、56所示之證據或其組合
    分別足以證明系爭專利申請專利範圍第1 至4 、6 至9 、11
    至12、14、19至21及23項不具新穎性或進步性，而有核准時
    專利法第20條第1 項第1 款、第2 項之撤銷原因，則依智慧
    財產案件審理法第16條第2 項規定，上訴人於本件民事訴訟
    中自不得以系爭專利申請專利範圍第1 至4 、6 至9 、11至
    12、14、19至21及23項對於被上訴人主張權利，從而上訴人
    依專利法第84條第1 項、民法第185 條、公司法第23條第2
    項為本件排除侵害之請求為無理由，應予駁回。其假執行之
    聲請，亦失所附麗，應併駁回之。原審為上訴人敗訴判決，
    並駁回其假執行之聲請，所持理由雖與本院不同，惟結論並
    無二致，上訴意旨仍執前詞指摘原判決不當，求予廢棄改判
    ，為無理由，應予駁回。
九、兩造其餘之攻擊或防禦方法及未經援用之證據，經本院斟酌
    後，認為均不足以影響本判決之結果，自無逐一詳予論駁之
    必要，併此敘明。
據上論結，本件上訴為無理由，依民事訴訟法第449 條第1 項、
第78條，判決如主文。
中    華    民    國    99    年    1     月    20    日
                    智慧財產法院第一庭
                          審判長法  官  李得灶
                                法  官  王俊雄
                                法  官  林欣蓉
以上正本係照原本作成。
如不服本判決，應於收受送達後20日內向本院提出上訴書狀，其
未表明上訴理由者，應於提出上訴後20日內向本院補提理由書狀
（均須按他造當事人之人數附繕本）上訴時應提出委任律師或具
有律師資格之人之委任狀；委任有律師資格者，另應附具律師資
格證書及釋明委任人與受任人有民事訴訟法第466 條之1 第1 項
但書或第2 項（詳附註）所定關係之釋明文書影本。
中    華    民    國    100   年    1     月    20    日
                                書記官  周其祥
附註：
民事訴訟法第466 條之1
對於第二審判決上訴，上訴人應委任律師為訴訟代理人。但上訴
人或其法定代理人具有律師資格者，不在此限。
上訴人之配偶、三親等內之血親、二親等內之姻親，或上訴人為
法人、中央或地方機關時，其所屬專任人員具有律師資格並經法
院認為適當者，亦得為第三審訴訟代理人。
第1 項但書及第2 項情形，應於提起上訴或委任時釋明之。
上訴人未依第1 項、第2 項規定委任訴訟代理人，或雖依第2 項
委任，法院認為不適當者，第二審法院應定期先命補正。逾期未
補正亦未依第466 條之2 為聲請者，第二審法院應以上訴不合法
裁定駁回之。


司法院資訊處製作；財團法人民間司法改革基金會備份。
